---
title: "Intervalos de confianza"
author: "Marisol Mendoza"
date: "2023-05-19"
output:
  html_document: default
  header-includes:
  - \usepackage[spanish]{babel}
  - \usepackage{multicol}
  - \usepackage{titlesec}
  - \usepackage{fancyhdr}
---

```{r setup, include=FALSE}
knitr::opts_chunk$set(echo = TRUE)
```

# Intervalos de confianza para una media

## Para una media

### Muestras grandes

Para determinar una muestra grande n\>30. 1. Intervalo de confianza del 95 para la altura media poblacional de los estudiantes de una universidad con una muestra de 100 estudiantes

El ejercicio arroja los siguientes datos

```{r}
tamaño <- 100
media <- 170
deviacionest <- 8
nivelconf <- 95
z <- 1.96
```

para desarrollar los ejercicios utilizamos las formulas y sustituimos los valores como se muestra a continuación

xbarra+z*(desvest/sqrt/(n)), xbarra-z*(desvest/sqrt/(n))

```{r}
xbarra <- 170
n <- 100
desvest <- 8
z <- 1.96

mu1 <- xbarra-z*(desvest/sqrt(n))
mu2 <- xbarra+z*(desvest/sqrt(n))

intervalo<-paste0("mu ∈ ","(",round(mu1,2),",",round(mu2,2),")","cm")
print(intervalo)
```

2.  Intervalo de confianza del 90 % para la temperatura media poblacional de un horno con una muestra de 50 mediciones

Igual que el ejercicio anterior el problema nos arroja los datos que vamos a sustituiur como

```{r}
n <- 50
xbarra <- 400
desvest <- 10
z <- 1.64

mu1<-xbarra-z*(desvest/sqrt(n))

mu2<-(xbarra+z*desvest/sqrt(n))

intervalo<-paste0("mu ∈ ","(",round(mu1,2),",",round(mu2,2),")","°C")
print(intervalo)
```

3.  Intervalo de confianza del 95 para la media de las alturas de una población de 2000 estudiantes universitarios

```{r}
n <- 2000
xbarra <- 170
desvest <- 10
z <- 1.96

mu1<-xbarra-z*(desvest/sqrt(n))

mu2<-(xbarra+z*desvest/sqrt(n))

intervalo<-paste0("mu ∈ ","(",round(mu1,2),",",round(mu2,2),")","cm")
print(intervalo)
```

4.  Intervalo de confianza del 99 % para la media del diámetro de un conjunto de 50 tornillos:

```{r}
n <- 50
xbarra <- 3.5
desvest <- 0.2
z <- 2.57

mu1<-xbarra-z*(desvest/sqrt(n))

mu2<-(xbarra+z*desvest/sqrt(n))

intervalo<-paste0("mu ∈ ","(",round(mu1,2),",",round(mu2,2),")","mm")
print(intervalo)
```

5.  Intervalo de confianza del 90 para la media del peso de una población de 50000 manzanas:

```{r}
n <- 50000
xbarra <- 150
desvest <- 20
z <- 1.64

mu1<-xbarra-z*(desvest/sqrt(n))

mu2<-(xbarra+z*desvest/sqrt(n))

intervalo<-paste0("mu ∈ ","(",round(mu1,2),",",round(mu2,2),")","g")
print(intervalo)
```

6.  Intervalo de confianza del 95 para la media del tiempo de reacción de un grupo de 100 conductores:

```{r}
n <- 100
xbarra <- 0.5
desvest <- 0.1
z <- 1.96

mu1<-xbarra-z*(desvest/sqrt(n))

mu2<-(xbarra+z*desvest/sqrt(n))

intervalo<-paste0("mu ∈ ","(",round(mu1,2),",",round(mu2,2),")","s")
print(intervalo)
```

7.Intervalo de confianza del 99 % para la media de las concentraciones de cloro en una muestra de agua:

```{r}
n <- 1
xbarra <- 2 
desvest <- 0.3
z <- 2.57

mu1<-xbarra-z*(desvest/sqrt(n))

mu2<-(xbarra+z*desvest/sqrt(n))

intervalo<-paste0("mu ∈ ","(",round(mu1,2),",",round(mu2,2),")","ppm")
print(intervalo)
```

8.Intervalo de confianza del 90 para la media de las velocidades de una muestra de 50 coches en una autopista:

```{r}
n <- 50
xbarra <- 120 
desvest <- 5
z <- 1.64

mu1<-xbarra-z*(desvest/sqrt(n))

mu2<-(xbarra+z*desvest/sqrt(n))

intervalo<-paste0("mu ∈ ","(",round(mu1,2),",",round(mu2,2),")","km/h")
print(intervalo)
```

9.  Intervalo de confianza del 99 % para la media del diámetro de una muestra de 15 pernos:

```{r}
n <- 15
xbarra <- 5.5 
desvest <- 0.3
z <- 2.57

mu1<-xbarra-z*(desvest/sqrt(n))

mu2<-(xbarra+z*desvest/sqrt(n))

intervalo<-paste0("mu ∈ ","(",round(mu1,2),",",round(mu2,2),")","km/h")
print(intervalo)
```

10. Intervalo de confianza del 95 % para la media de las concentraciones de ácido sulfúrico en una muestra de 25 soluciones:

```{r}
n <- 25
xbarra <- 3.2
desvest <- 0.4
z <- 1.96

mu1<-xbarra-z*(desvest/sqrt(n))

mu2<-(xbarra+z*desvest/sqrt(n))

intervalo<-paste0("mu ∈ ","(",round(mu1,2),",",round(mu2,2),")","M")
print(intervalo)
```

11. Intervalo de confianza del 90 % para la media de las resistencias eléctricas en una muestra de 20 circuitos:

```{r}
n <- 20
xbarra <- 150
desvest <- 20
z <- 1.64

mu1<-xbarra-z*(desvest/sqrt(n))

mu2<-(xbarra+z*desvest/sqrt(n))

intervalo<-paste0("mu ∈ ","(",round(mu1,2),",",round(mu2,2),")","ohms")
print(intervalo)
```

12. Intervalo de confianza del 95 % para la media de las alturas de una muestra de 30 estudiantes de una universidad:

```{r}
n <- 30
xbarra <- 170
desvest <- 6 
z <- 1.96

mu1<-xbarra-z*(desvest/sqrt(n))

mu2<-(xbarra+z*desvest/sqrt(n))

intervalo<-paste0("mu ∈ ","(",round(mu1,2),",",round(mu2,2),")","cm")
print(intervalo)
```

13. Intervalo de confianza del 95 % para la media de las alturas de una población de 2000 estudiantes universitarios:

```{r}
n <- 2000
xbarra <- 170
desvest <- 10
z <- 1.96

mu1<-xbarra-z*(desvest/sqrt(n))

mu2<-(xbarra+z*desvest/sqrt(n))

intervalo<-paste0("mu ∈ ","(",round(mu1,2),",",round(mu2,2),")","cm")
print(intervalo)
```

14. Intervalo de confianza del 99 % para la media del diámetro de un conjunto de 50 tornillos:

```{r}
n <- 50
xbarra <- 3.5 
desvest <- 0.2
z <- 2.57

mu1<-xbarra-z*(desvest/sqrt(n))

mu2<-(xbarra+z*desvest/sqrt(n))

intervalo<-paste0("mu ∈ ","(",round(mu1,2),",",round(mu2,2),")","ohms")
print(intervalo)
```

15. Intervalo de confianza del 90 % para la media del peso de una población de 50000 manzanas:

```{r}
n <- 50000
xbarra <- 150
desvest <- 20
z <- 1.64

mu1<-xbarra-z*(desvest/sqrt(n))

mu2<-(xbarra+z*desvest/sqrt(n))

intervalo<-paste0("mu ∈ ","(",round(mu1,2),",",round(mu2,2),")","g")
print(intervalo)
```

16. Intervalo de confianza del 95 % para la media del tiempo de reacción de un grupo de 100 conductores:

```{r}
n <- 100
xbarra <- 150  
desvest <- 0.1
z <- 1.96

mu1<-xbarra-z*(desvest/sqrt(n))

mu2<-(xbarra+z*desvest/sqrt(n))

intervalo<-paste0("mu ∈ ","(",round(mu1,2),",",round(mu2,2),")","s")
print(intervalo)
```

17. Intervalo de confianza del 99 % para la media de las concentraciones de cloro en una muestra de agua:

```{r}
n <- 75
xbarra <- 2.0 
desvest <- 0.3
z <- 

mu1<-xbarra-z*(desvest/sqrt(n))

mu2<-(xbarra+z*desvest/sqrt(n))

intervalo<-paste0("mu ∈ ","(",round(mu1,2),",",round(mu2,2),")","ppm")
print(intervalo)
```

18. Intervalo de confianza del 90 % para la media de las velocidades de una muestra de 50 coches en una autopista:

```{r}
n <- 50
xbarra <- 120 
desvest <- 5
z <- 1.64

mu1<-xbarra-z*(desvest/sqrt(n))

mu2<-(xbarra+z*desvest/sqrt(n))

intervalo<-paste0("mu ∈ ","(",round(mu1,2),",",round(mu2,2),")","km/h")
print(intervalo)
```

19. Intervalo de confianza del 99 % para la media del diámetro de una muestra de 15 pernos:

```{r}
n <- 15
xbarra <- 5.5
desvest <- 0.3
z <- 2.57

mu1<-xbarra-z*(desvest/sqrt(n))

mu2<-(xbarra+z*desvest/sqrt(n))

intervalo<-paste0("mu ∈ ","(",round(mu1,2),",",round(mu2,2),")","mm")
print(intervalo)
```

20. Intervalo de confianza del 95 % para la media de las concentraciones de ácido sulfúrico en una muestra de 25 soluciones:

```{r}
n <- 25
xbarra <- 3.2  
desvest <- 0.4
z <- 1.96

mu1<-xbarra-z*(desvest/sqrt(n))

mu2<-(xbarra+z*desvest/sqrt(n))

intervalo<-paste0("mu ∈ ","(",round(mu1,2),",",round(mu2,2),")","M")
print(intervalo)
```

21. Intervalo de confianza del 90 % para la media de las resistencias eléctricas en una muestra de 20 circuitos:

```{r}
n <- 20
xbarra <- 150 
desvest <- 20
z <- 1.64

mu1<-xbarra-z*(desvest/sqrt(n))

mu2<-(xbarra+z*desvest/sqrt(n))

intervalo<-paste0("mu ∈ ","(",round(mu1,2),",",round(mu2,2),")","ohms")
print(intervalo)
```

22. Intervalo de confianza del 95 % para la media de las alturas de una muestra de 30 estudiantes de una universidad:

```{r}
n <- 30
xbarra <-  
desvest <- 6
z <- 1.96

mu1<-xbarra-z*(desvest/sqrt(n))

mu2<-(xbarra+z*desvest/sqrt(n))

intervalo<-paste0("mu ∈ ","(",round(mu1,2),",",round(mu2,2),")","cm")
print(intervalo)
```

**Ingeniería en sistemas electrónicos**

1.  Un fabricante de resistencias electrónicas toma una muestra aleatoria de 100 resistencias de su línea de producción y encuentra que la media muestral de resistencia es de 500 ohms, con una desviación estándar muestral de 10 ohms. ¿Cuál es el intervalo de confianza del 95 % para la resistencia media poblacional?

```{r}
n <- 100
xbarra <- 500 
desvest <- 10
z <- 1.96

mu1<-xbarra-z*(desvest/sqrt(n))

mu2<-(xbarra+z*desvest/sqrt(n))

intervalo<-paste0("mu ∈ ","(",round(mu1,2),",",round(mu2,2),")","ohms")
print(intervalo)
```

2.  Un equipo de investigación quiere estimar la cantidad media de RAM en las computadoras portátiles producidas por una empresa. Toman una muestra aleatoria de 200 computadoras y encuentran que la media muestral de RAM es de 8 GB, con una desviación estándar muestral de 1 GB. ¿Cuál es el intervalo de confianza del 99 % para la cantidad media de RAM en las computadoras portátiles producidas por la empresa?

```{r}
n <- 200
xbarra <- 8 
desvest <- 1
z <- 2.75

mu1<-xbarra-z*(desvest/sqrt(n))

mu2<-(xbarra+z*desvest/sqrt(n))

intervalo<-paste0("mu ∈ ","(",round(mu1,2),",",round(mu2,2),")","RAM")
print(intervalo)
```

3.  En un estudio de calidad de señal en sistemas de comunicaciones, se mide la relación señal-ruido en 50 muestras de un dispositivo. Se obtiene una media muestral de 25 dB y una desviación estándar muestral de 2 dB. Construir un intervalo de confianza del 95 % para la verdadera relación señal-ruido media del dispositivo.

```{r}
n <- 50
xbarra <- 25 
desvest <- 2
z <- 1.96

mu1<-xbarra-z*(desvest/sqrt(n))

mu2<-(xbarra+z*desvest/sqrt(n))

intervalo<-paste0("mu ∈ ","(",round(mu1,2),",",round(mu2,2),")","dB")
print(intervalo)
```

4.  Se desea evaluar el rendimiento de un nuevo algoritmo de compresión de datos en tiempo real. Se toman 100 mediciones del rendimiento y se obtiene una media muestral de 300 Mbps y una desviación estándar muestral de 20 Mbps. Construir un intervalo de confianza del 99 % para la verdadera tasa de compresión media.

```{r}
n <- 100
xbarra <- 300 
desvest <- 20
z <- 2.57

mu1<-xbarra-z*(desvest/sqrt(n))

mu2<-(xbarra+z*desvest/sqrt(n))

intervalo<-paste0("mu ∈ ","(",round(mu1,2),",",round(mu2,2),")","Mbps")
print(intervalo)
```

5.  En un estudio de fiabilidad de componentes electrónicos, se mide el tiempo de vida de 80 muestras de un dispositivo. Se obtiene una media muestral de 5000 horas y una desviación estándar muestral de 800 horas. Construir un intervalo de confianza del 90 % para la verdadera vida media del dispositivo.

```{r}
n <- 80
xbarra <- 5000 
desvest <- 800
z <- 1.64

mu1<-xbarra-z*(desvest/sqrt(n))

mu2<-(xbarra+z*desvest/sqrt(n))

intervalo<-paste0("mu ∈ ","(",round(mu1,2),",",round(mu2,2),")","hrs")
print(intervalo)
```

6.  Se desea evaluar el rendimiento de un sistema de detección de fallos en un sistema de control. Se toman 200 mediciones de tiempos de respuesta y se obtiene una media muestral de 10 ms y una desviación estándar muestral de 1.5 ms. Construir un intervalo de confianza del 95 % para la verdadera velocidad de respuesta media del sistema.

```{r}
n <- 200
xbarra <- 10 
desvest <- 1.5
z <- 1.96

mu1<-xbarra-z*(desvest/sqrt(n))

mu2<-(xbarra+z*desvest/sqrt(n))

intervalo<-paste0("mu ∈ ","(",round(mu1,2),",",round(mu2,2),")","ms")
print(intervalo)
```

7.  En un estudio de calidad de señal en sistemas de radar, se mide la relación señal-ruido en 150 muestras de un dispositivo. Se obtiene una media muestral de 30 dB y una desviación estándar muestral de 3 dB. Construir un intervalo de confianza del 98 % para la verdadera relación señal-ruido media del dispositivo.

```{r}
n <- 150
xbarra <- 30 
desvest <- 3
z <- 2.32

mu1<-xbarra-z*(desvest/sqrt(n))

mu2<-(xbarra+z*desvest/sqrt(n))

intervalo<-paste0("mu ∈ ","(",round(mu1,2),",",round(mu2,2),")","dB")
print(intervalo)
```

**Ingenieria en software**

1.  Se desea evaluar el rendimiento de un algoritmo de búsqueda en una base de datos. Se toman 500 mediciones del tiempo de búsqueda y se obtiene una media muestral de 3.5 segundos y una desviación estándar muestral de 0.5 segundos. Construir un intervalo de confianza del 95 % para la verdadera velocidad de búsqueda media.

```{r}
n <- 500
xbarra <- 3.5 
desvest <- 0.5
z <- 1.96

mu1<-xbarra-z*(desvest/sqrt(n))

mu2<-(xbarra+z*desvest/sqrt(n))

intervalo<-paste0("mu ∈ ","(",round(mu1,2),",",round(mu2,2),")","s")
print(intervalo)
```

2.  En un estudio de usabilidad de una aplicación móvil, se mide el tiempo que tardan los usuarios en realizar una tarea específica en la aplicación. Se toman 200 mediciones y se obtiene una media muestral de 45 segundos y una desviación estándar muestral de 10 segundos. Construir un intervalo de confianza del 99 % para la verdadera duración media de la tarea.

```{r}
n <- 200
xbarra <- 45
desvest <- 10
z <- 2.57

mu1<-xbarra-z*(desvest/sqrt(n))

mu2<-(xbarra+z*desvest/sqrt(n))

intervalo<-paste0("mu ∈ ","(",round(mu1,2),",",round(mu2,2),")","s")
print(intervalo)
```

3.  Se desea evaluar la eficacia de un nuevo algoritmo de clasificación de datos. Se toman 1000 mediciones de la precisión de clasificación y se obtiene una media muestral del 85 % y una desviación estándar muestral del 5 %. Construir un intervalo de confianza del 90 % para la verdadera precisión media de clasificación.

```{r}
n <- 1000
xbarra <- 85 
desvest <- 5
z <- 1.64

mu1<-xbarra-z*(desvest/sqrt(n))

mu2<-(xbarra+z*desvest/sqrt(n))

intervalo<-paste0("mu ∈ ","(",round(mu1,2),",",round(mu2,2),")","%")
print(intervalo)
```

4.  En un estudio de rendimiento de un sistema de procesamiento de imágenes, se mide la velocidad de procesamiento en milisegundos. Se toman 300 mediciones y se obtiene una media muestral de 25 ms y una desviación estándar muestral de 3 ms. Construir un intervalo de confianza del 99 % para la verdadera velocidad media de procesamiento.

```{r}
n <- 300
xbarra <- 25 
desvest <- 3
z <- 2.57

mu1<-xbarra-z*(desvest/sqrt(n))

mu2<-(xbarra+z*desvest/sqrt(n))

intervalo<-paste0("mu ∈ ","(",round(mu1,2),",",round(mu2,2),")","ms")
print(intervalo)
```

5.  Se desea evaluar la eficacia de un sistema de recomendación de productos en línea. Se toman 500 mediciones de la satisfacción de los usuarios y se obtiene una media muestral de 4.2 estrellas y una desviación estándar muestral de 0.5 estrellas. Construir un intervalo de confianza del 95 % para la verdadera satisfacción media de los usuarios.

```{r}
n <- 500
xbarra <- 4.2
desvest <- 0.5
z <- 1.96

mu1<-xbarra-z*(desvest/sqrt(n))

mu2<-(xbarra+z*desvest/sqrt(n))

intervalo<-paste0("mu ∈ ","(",round(mu1,2),",",round(mu2,2),")","estrellas")
print(intervalo)
```

**Ingenieria en sistemas energéticos**

1.  Se desea evaluar la eficacia de un sistema de energía solar para generar electricidad en una región específica. Se toman 1000 mediciones de la producción de energía diaria y se obtiene una media muestral de 10 kWh y una desviación estándar muestral de 2 kWh. Construir un intervalo de confianza del 95 % para la verdadera producción media de energía diaria.

```{r}
n <- 1000
xbarra <- 10 
desvest <- 2
z <- 1.96

mu1<-xbarra-z*(desvest/sqrt(n))

mu2<-(xbarra+z*desvest/sqrt(n))

intervalo<-paste0("mu ∈ ","(",round(mu1,2),",",round(mu2,2),")","kWh")
print(intervalo)
```

2.  En un estudio de la eficacia de un nuevo sistema de enfriamiento para una central eléctrica, se mide la temperatura de salida del aire. Se toman 500 mediciones y se obtiene una media muestral de 20 grados Celsius y una desviación estándar muestral de 3 grados Celsius. Construir un intervalo de confianza del 99 % para la verdadera temperatura media de salida del aire.

```{r}
n <- 500
xbarra <- 20
desvest <- 3
z <- 2.57

mu1<-xbarra-z*(desvest/sqrt(n))

mu2<-(xbarra+z*desvest/sqrt(n))

intervalo<-paste0("mu ∈ ","(",round(mu1,2),",",round(mu2,2),")","℃")
print(intervalo)
```

3.  Se desea evaluar la eficacia de un nuevo sistema de control de la temperatura en una planta de producción de energía. Se toman 300 mediciones de la temperatura y se obtiene una media muestral de 50 grados Celsius y una desviación estándar muestral de 5 grados Celsius. Construir un intervalo de confianza del 90 % para la verdadera temperatura media.

```{r}
n <- 300
xbarra <- 50
desvest <- 5
z <- 1.64

mu1<-xbarra-z*(desvest/sqrt(n))

mu2<-(xbarra+z*desvest/sqrt(n))

intervalo<-paste0("mu ∈ ","(",round(mu1,2),",",round(mu2,2),")","℃")
print(intervalo)
```

4.  En un estudio de la eficacia de un nuevo sistema de almacenamiento de energía, se mide la cantidad de energía almacenada en kWh. Se toman 200 mediciones y se obtiene una media muestral de 100 kWh y una desviación estándar muestral de 10 kWh. Construir un intervalo de confianza del 99 % para la verdadera cantidad media de energía almacenada.

```{r}
n <- 200
xbarra <- 100
desvest <- 10
z <- 2.57

mu1<-xbarra-z*(desvest/sqrt(n))

mu2<-(xbarra+z*desvest/sqrt(n))

intervalo<-paste0("mu ∈ ","(",round(mu1,2),",",round(mu2,2),")","kWh")
print(intervalo)
```

5.  Se desea evaluar la eficacia de un nuevo sistema de generación de energía hidroeléctrica en una represa. Se toman 400 mediciones de la producción de energía y se obtiene una media muestral de 50 MW y una desviación estándar muestral de 6 MW. Construir un intervalo de confianza del 95 % para la verdadera producción media de energía.

```{r}
n <- 400
xbarra <- 50
desvest <- 6
z <- 1.96

mu1<-xbarra-z*(desvest/sqrt(n))

mu2<-(xbarra+z*desvest/sqrt(n))

intervalo<-paste0("mu ∈ ","(",round(mu1,2),",",round(mu2,2),")","MW")
print(intervalo)
```

**Protección civil**

Se desea estimar el tiempo medio que tarda una brigada de Protección Civil en llegar al lugar de una emergencia. Se selecciona una muestra aleatoria de 100 emergencias y se obtiene un tiempo medio de 15 minutos con una desviación estándar de 3 minutos. Se desea construir un intervalo de confianza del 95 % para la media del tiempo de llegada de las brigadas.

```{r}
n <- 100
xbarra <- 15
desvest <- 3
z <- 1.96

mu1<-xbarra-z*(desvest/sqrt(n))

mu2<-(xbarra+z*desvest/sqrt(n))

intervalo<-paste0("mu ∈ ","(",round(mu1,2),",",round(mu2,2),")","min")
print(intervalo)
```

2.  Se quiere determinar la concentración media de un contaminante en el aire en una zona de Protección Civil. Se toma una muestra aleatoria de 50 mediciones y se obtiene una concentración media de 0.5 ppm con una desviación estándar de 0.1 ppm. Se desea construir un intervalo de confianza del 90 % para la media de la concentración de contaminante en el aire.

```{r}
n <- 50
xbarra <- 0.5
desvest <- 0.1
z <- 1.64

mu1<-xbarra-z*(desvest/sqrt(n))

mu2<-(xbarra+z*desvest/sqrt(n))

intervalo<-paste0("mu ∈ ","(",round(mu1,2),",",round(mu2,2),")","ppm")
print(intervalo)
```

3.  Se desea determinar la media de la cantidad de material de rescate utilizado en las operaciones de Protección Civil. Se toma una muestra aleatoria de 200 operaciones y se obtiene una media de 500 kg con una desviación estándar de 50 kg. Se desea construir un intervalo de confianza del 99 % para la media de la cantidad de material de rescate utilizado en las operaciones.

```{r}
n <- 200
xbarra <- 500
desvest <- 50
z <- 2.57

mu1<-xbarra-z*(desvest/sqrt(n))

mu2<-(xbarra+z*desvest/sqrt(n))

intervalo<-paste0("mu ∈ ","(",round(mu1,2),",",round(mu2,2),")","kg")
print(intervalo)
```

4.  Se desea estimar la media del tiempo que tarda en ser restablecido el servicio eléctrico en una zona afectada por un desastre natural. Se selecciona una muestra aleatoria de 150 casos y se obtiene un tiempo medio de restablecimiento de 6 horas con una desviación estándar de 1.5 horas. Se desea construir un intervalo de confianza del 95 % para la media del tiempo de restablecimiento del servicio eléctrico.

```{r}
n <- 150
xbarra <- 6
desvest <- 1.5
z <- 1.96

mu1<-xbarra-z*(desvest/sqrt(n))

mu2<-(xbarra+z*desvest/sqrt(n))

intervalo<-paste0("mu ∈ ","(",round(mu1,2),",",round(mu2,2),")","horas")
print(intervalo)
```

5.  Se quiere estimar la media del número de llamadas de emergencia recibidas en un centro de atención de Protección Civil durante los fines de semana. Se toma una muestra aleatoria de 300 fines de semana y se obtiene un número medio de llamadas de 200 con una desviación estándar de 30. Se desea construir un intervalo de confianza del 98 % para la media del número de llamadas de emergencia recibidas durante los fines de semana.

```{r}
n <- 300
xbarra <- 200
desvest <- 30
z <- 2.32

mu1<-xbarra-z*(desvest/sqrt(n))

mu2<-(xbarra+z*desvest/sqrt(n))

intervalo<-paste0("mu ∈ ","(",round(mu1,2),",",round(mu2,2),")","llamadas")
print(intervalo)
```

**Ingeniería**

1.  Un fabricante de circuitos electrónicos afirma que la vida útil media de una batería de su producción es de al menos 500 horas. Si se toma una muestra aleatoria de 100 baterías y se encuentra una vida útil media de 510 horas con una desviación estándar de 20 horas, ¿qué se puede concluir con un nivel de confianza del 95 %?

```{r}
n <- 100
xbarra <- 510
desvest <- 20
z <- 1.96

mu1<-xbarra-z*(desvest/sqrt(n))

mu2<-(xbarra+z*desvest/sqrt(n))

intervalo<-paste0("mu ∈ ","(",round(mu1,2),",",round(mu2,2),")","hrs")
print(intervalo)
```

2.  Un ingeniero quiere estimar la resistencia promedio de una muestra de 60 vigas de acero. Los datos indican una media de 20,5 kN/m2 y una desviación estándar de 1,8 kN/m2. Si se desea tener un nivel de confianza del 99 %, ¿cuál es el intervalo de confianza para la resistencia media de las vigas?

```{r}
n <- 60
xbarra <- 20.5
desvest <- 1.8
z <- 2.57

mu1<-xbarra-z*(desvest/sqrt(n))

mu2<-(xbarra+z*desvest/sqrt(n))

intervalo<-paste0("mu ∈ ","(",round(mu1,2),",",round(mu2,2),")","kN/m2")
print(intervalo)
```

3.  Se está llevando a cabo una investigación sobre la cantidad de agua que un motor de combustión interna puede absorber antes de que falle. Se toma una muestra de 80 motores y se encuentra una media de absorción de 80 ml con una desviación estándar de 10 ml. Si se desea estimar la cantidad media de absorción con un nivel de confianza del 90 %, ¿cuál es el intervalo de confianza?

```{r}
n <- 80
xbarra <- 80
desvest <- 10
z <- 1.64

mu1<-xbarra-z*(desvest/sqrt(n))

mu2<-(xbarra+z*desvest/sqrt(n))

intervalo<-paste0("mu ∈ ","(",round(mu1,2),",",round(mu2,2),")","ml")
print(intervalo)
```

4.  Un fabricante de turbinas de viento desea probar su nueva turbina en condiciones extremas de viento. Para ello, se mide la potencia generada por la turbina en una muestra de 50 pruebas. La media de la potencia generada es de 1200 kW con una desviación estándar de 100 kW. ¿Cuál es el intervalo de confianza del 95 % para la potencia media de la turbina?

```{r}
n <- 50
xbarra <- 1200
desvest <- 100
z <- 1.96

mu1<-xbarra-z*(desvest/sqrt(n))

mu2<-(xbarra+z*desvest/sqrt(n))

intervalo<-paste0("mu ∈ ","(",round(mu1,2),",",round(mu2,2),")","kW")
print(intervalo)
```

5.  Se está llevando a cabo una investigación para determinar la vida útil media de un nuevo material utilizado en la construcción de edificios. Se toma una muestra de 200 piezas del material y se encuentra que la vida útil media es de 20 años con una desviación estándar de 2 años. Si se desea tener un nivel de confianza del 99 %, ¿cuál es el intervalo de confianza para la vida útil media del material?

```{r}
n <- 200
xbarra <- 20
desvest <- 2
z <- 2.57

mu1<-xbarra-z*(desvest/sqrt(n))

mu2<-(xbarra+z*desvest/sqrt(n))

intervalo<-paste0("mu ∈ ","(",round(mu1,2),",",round(mu2,2),")","años")
print(intervalo)
```

### Muestras pequeñas

Para determinar una muestra pequeña tenemis n\<30

La fórmula general para calcular el intervalo de confianza de una media, cuando la muestra es pequeña, es: xbarra + t*(s/sqrt(n)) y xbarra - t*(s/sqrt(n))

1.  Intervalo de confianza del 95 % para la altura media poblacional de los estudiantes de una universidad con una muestra de 10 estudiantes: Entonces podemos asignar valores a los parametros y encontrar el intervalo.

```{R}
n <- 10
gl <- n-1
xbarra <- 170
desvest <- 8
nc <- 0.975 #valores directos

Talpha2 <- round(qt(nc, gl),4)
mu1 <- xbarra - Talpha2*(desvest/sqrt(n))
mu2 <- xbarra + Talpha2*(desvest/sqrt(n))
intervalo<-paste0("mu ∈ ","(",round(mu1,2),",",round(mu2,2),")","cm")
print(intervalo)
```

```{R}
n<- 10
gl<- n-1
xbarra<- 170
desvest<- 8
nc<-0.95

Talpha2 <- round(qt(nc, gl),4)
mu1 <- xbarra - Talpha2*(desvest/sqrt(n))
mu2 <- xbarra + Talpha2*(desvest/sqrt(n))
intervalo<-paste0("mu ∈ ","(",round(mu1,2),",",round(mu2,2),")","cm")
print(intervalo)
```

```{R}
n <- 10
gl <- n-1
xbarra <- 170 
desvest <- 8

mu1<-xbarra-gl*(desvest/sqrt(n))

mu2<-xbarra+gl*(desvest/sqrt(n))

intervalo<-paste0("mu ∈ ","(",round(mu1,2),",",round(mu2,2),")","cm")
print(intervalo)
```

2.  Intervalo de confianza del 90 % para el peso medio poblacional de los recién nacidos con una muestra de 15 bebés

```{r}
n <- 15
gl <- n-1
xbarra <- 3.5
desvest <- 0.5
nc <- 0.95

Talpha2 <- round(qt(nc, gl),4)

mu1 <- xbarra - Talpha2*(desvest/sqrt(n))
mu2 <- xbarra + Talpha2*(desvest/sqrt(n))
intervalo<-paste0("mu ∈ ","(",round(mu1,2),",",round(mu2,2),")","kg")
print(intervalo)
```

3.  Intervalo de confianza del 99 para la duración media de las baterías de un dispositivo electrónico con una muestra de \$84 dispositivos:

```{r}
n <- 84
gl <- n-1
xbarra <- 30
desvest <- 5
nc <- 0.995

Talpha2 <- round(qt(nc, gl),4)

mu1 <- xbarra - Talpha2*(desvest/sqrt(n))
mu2 <- xbarra + Talpha2*(desvest/sqrt(n))
intervalo<-paste0("mu ∈ ","(",round(mu1,2),",",round(mu2,2),")","horas")
print(intervalo)
```

4.  Intervalo de confianza del 95 % para el número medio de días de hospitalización de pacientes con una muestra de 12 pacientes: Tamaño de la muestra (n): 12 Media muestral (x): 5 días Desviación estándar muestral (s): 2 días

```{r}
n <- 12
gl <- n-1
xbarra <- 5 
desvest <- 2
nc <- 0.975

Talpha2 <- round(qt(nc, gl),4)

mu1 <- xbarra - Talpha2*(desvest/sqrt(n))
mu2 <- xbarra + Talpha2*(desvest/sqrt(n))
intervalo<-paste0("mu ∈ ","(",round(mu1,2),",",round(mu2,2),")","dias")
print(intervalo)
```

5.  Intervalo de confianza del 99 % para la media poblacional de la concentración de un compuesto en una muestra de agua con una muestra de 7 mediciones: Tamaño de la muestra (n): 7 Media muestral (x): 4 mg/L Desviación estándar muestral (s): 1 mg/L

```{r}
n <-  7
gl <- n-1
xbarra <- 4 
desvest <- 1
nc <- 0.995

Talpha2 <- round(qt(nc, gl),4)

mu1 <- xbarra - Talpha2*(desvest/sqrt(n))
mu2 <- xbarra + Talpha2*(desvest/sqrt(n))
intervalo<-paste0("mu ∈ ","(",round(mu1,2),",",round(mu2,2),")","mg/L")
print(intervalo)
```

6.  Intervalo de confianza del 95 % para la altura media de una muestra de 8 plantas: Tamaño de la muestra (n): 8 Media muestral (x): 12 cm Desviación estándar muestral (s): 2 cm Nivel de confianza: 95 %

```{r}
n <- 8
gl <- n-1
xbarra <- 12
desvest <- 2
nc <- 0.975

Talpha2 <- round(qt(nc, gl),4)

mu1 <- xbarra - Talpha2*(desvest/sqrt(n))
mu2 <- xbarra + Talpha2*(desvest/sqrt(n))
intervalo<-paste0("mu ∈ ","(",round(mu1,2),",",round(mu2,2),")","cm")
print(intervalo)
```

7.  Intervalo de confianza del 90 % para el tiempo medio de reacción de un grupo de 6 sujetos: Tamaño de la muestra (n): 6 Media muestral (x): 0.3 segundos Desviación estándar muestral (s): 0.05 segundos

```{r}
n <- 6
gl <- n-1
xbarra <- 0.3
desvest <- 0.05
nc <- 0.95

Talpha2 <- round(qt(nc, gl),4)

mu1 <- xbarra - Talpha2*(desvest/sqrt(n))
mu2 <- xbarra + Talpha2*(desvest/sqrt(n))
intervalo<-paste0("mu ∈ ","(",round(mu1,2),",",round(mu2,2),")","seg")
print(intervalo)
```

8.  Intervalo de confianza del 99 % para la resistencia media de un lote de 10 piezas de acero: Tamaño de la muestra (n): 10 Media muestral (x): 750 MPa Desviación estándar muestral (s): 25 MPa

```{r}
n <- 10
gl <- n-1
xbarra <- 750
desvest <- 25
nc <- 0.995

Talpha2 <- round(qt(nc, gl),4)

mu1 <- xbarra - Talpha2*(desvest/sqrt(n))
mu2 <- xbarra + Talpha2*(desvest/sqrt(n))
intervalo<-paste0("mu ∈ ","(",round(mu1,2),",",round(mu2,2),")","MPa")
print(intervalo)
```

9.  Intervalo de confianza del 95 % para la concentración media de un compuesto en una muestra de 12 aguas subterráneas: Tamaño de la muestra (n): 12 Media muestral (x): 5 mg/L Desviación estándar muestral (s): 1.5 mg/L

```{r}
n <- 12
gl <- n-1
xbarra <- 5
desvest <- 1.5
nc <- 0.975

Talpha2 <- round(qt(nc, gl),4)

mu1 <- xbarra - Talpha2*(desvest/sqrt(n))
mu2 <- xbarra + Talpha2*(desvest/sqrt(n))
intervalo<-paste0("mu ∈ ","(",round(mu1,2),",",round(mu2,2),")","mg/L")
print(intervalo)
```

10. Intervalo de confianza del 95 % para la eficiencia media de una muestra de 20 paneles solares: Tamaño de la muestra (n): 20 Media muestral (x): 80 % Desviación estándar muestral (s): 4 %

```{r}
n <- 20
gl <- n-1
xbarra <- 80
desvest <- 4
nc <- 0.975

Talpha2 <- round(qt(nc, gl),4)

mu1 <- xbarra - Talpha2*(desvest/sqrt(n))
mu2 <- xbarra + Talpha2*(desvest/sqrt(n))
intervalo<-paste0("mu ∈ ","(",round(mu1,2),",",round(mu2,2),")","%")
print(intervalo)
```

11. Intervalo de confianza del 90 % para la concentración media de un compuesto en una muestra de 15 suelos: Tamaño de la muestra (n): 15 Media muestral (x): 0.3 mg/g Desviación estándar muestral (s): 0.05 mg/g Nivel de confianza: 90 %

```{r}
n <- 15
gl <- n-1
xbarra <- 0.3
desvest <- 0.05
nc <- 0.95

Talpha2 <- round(qt(nc, gl),4)

mu1 <- xbarra - Talpha2*(desvest/sqrt(n))
mu2 <- xbarra + Talpha2*(desvest/sqrt(n))
intervalo<-paste0("mu ∈ ","(",round(mu1,2),",",round(mu2,2),")","mg/g")
print(intervalo)
```

12. Intervalo de confianza al % para la concentración media de un producto químico en una muestra de 25 aguas subterráneas: Tamaño de la muestra (n): 25 Media muestral (x): 10.2 mg/L Desviación estándar muestral (s): 2.3 mg/L

```{r}
n <- 25 
gl <- n-1
xbarra <- 10.2 
desvest <- 2.3
nc <- 

Talpha2 <- round(qt(nc, gl),4)

mu1 <- xbarra - Talpha2*(desvest/sqrt(n))
mu2 <- xbarra + Talpha2*(desvest/sqrt(n))
intervalo<-paste0("mu ∈ ","(",round(mu1,2),",",round(mu2,2),")","mg/L")
print(intervalo)
```

## Diferencia de dos medias

### Varianzas conocidas y distintas

1.  Se desea conocer si el tiempo promedio de atención en dos cajeros automáticos diferentes es significativamente
diferente. Se toman muestras aleatorias de 50 transacciones en cada cajero y se obtienen medias muestrales
de 3.5 y 4.2 minutos, respectivamente. La desviación estándar poblacional es conocida y es de 0.8 minutos.
Construir un intervalo de confianza del 95 % para la diferencia de las medias poblacionales.
```{r}
n1 <- 50
n2 <- 50
x1barra <- 3.5
x2barra <- 4.2
desvest <- 0.8
nc <- 1.96

xbarra <- x1barra-x2barra
errorstd <-sqrt(desvest/n1)+sqrt(desvest/n2)
liminf <- xbarra-nc*errorstd
limsup <- xbarra+nc*errorstd
intervalo <- paste0("mu ∈ ","(",round(liminf,2),",",round(limsup,2),")","min")
print(intervalo)
```
2.  Se quiere determinar si hay una diferencia significativa en la altura promedio de dos poblaciones de estudiantes
universitarios. Se toman muestras aleatorias de 100 estudiantes de cada población y se obtienen medias
muestrales de 1.72 y 1.68 metros, respectivamente. La desviación estándar poblacional es conocida y es de 0.07
metros. Construir un intervalo de confianza del 99 % para la diferencia de las medias poblacionales.
```{r}
n1 <- 100
n2 <- 100
x1barra <- 1.72
x2barra <- 1.68
desvest <- 0.07
nc <- 2.57

xbarra <- x1barra-x2barra
errorstd <-sqrt(desvest/n1)+sqrt(desvest/n2)
liminf <- xbarra-nc*errorstd
limsup <- xbarra+nc*errorstd
intervalo <- paste0("mu ∈ ","(",round(liminf,2),",",round(limsup,2),")","metros")
print(intervalo)
```
3. Se quiere comparar la productividad de dos plantas de producción de una empresa. Se toman muestras aleatorias
de 200 trabajadores de cada planta y se obtienen medias muestrales de 150 y 140 unidades producidas por
hora, respectivamente. La desviación estándar poblacional es conocida y es de 12 unidades por hora. Construir
un intervalo de confianza del 90 % para la diferencia de las medias poblacionales
```{r}
n1 <- 200
n2 <- 200
x1barra <- 150
x2barra <- 140
desvest <- 12
nc <- 1.64
xbarra <- x1barra-x2barra
errorstd <-sqrt(desvest/n1)+sqrt(desvest/n2)
liminf <- xbarra-nc*errorstd
limsup <- xbarra+nc*errorstd
intervalo<-paste0("mu ∈ ","(",round(liminf,2),",",round(limsup,2),")","unidades por hora")
print(intervalo)
```
4. Un fabricante de focos quiere comparar dos marcas diferentes en términos de vida útil. Toma una muestra de
100 focos de la marca A, con una vida media de 1200 horas y una desviación estándar de 200 horas, y una
muestra de 120 focos de la marca B, con una vida media de 1350 horas y una desviación estándar de 180 horas.
Construir un intervalo de confianza del 95 % para la diferencia media de vida útil entre las dos marcas.
```{r}
n1 <- 100
n2 <- 120
x1barra <-1200
x2barra <- 1350
desvest1 <- 200
desvest2 <- 180
nc <- 1.96

xbarra <- x1barra-x2barra
errorstd <-sqrt(desvest1/n1)+sqrt(desvest2/n2)
liminf <- xbarra-nc*errorstd
limsup <- xbarra+nc*errorstd
intervalo<-paste0("mu ∈ ","(",round(liminf,2),",",round(limsup,2),")","horas")
print(intervalo)
```
5. Un estudio quiere comparar la efectividad de dos tipos de medicamentos en el tratamiento de la hipertensión.
Se toma una muestra de 80 pacientes tratados con el medicamento A, con una presión arterial media de 130
mmHg y una desviación estándar de 10 mmHg, y una muestra de 90 pacientes tratados con el medicamento B,
con una presión arterial media de 125 mmHg y una desviación estándar de 12 mmHg. Construir un intervalo
de confianza del 99 % para la diferencia media en la presión arterial entre los dos medicamentos.
```{r}
n1 <- 80
x1barra <-130
desvest1 <- 10
n2 <- 90
x2barra <- 125
desvest2 <- 12
nc <- 2.57

xbarra <- x1barra-x2barra
errorstd <-sqrt(desvest1/n1)+sqrt(desvest2/n2)
liminf <- xbarra-nc*errorstd
limsup <- xbarra+nc*errorstd
intervalo<-paste0("mu ∈ ","(",round(liminf,2),",",round(limsup,2),")","mmHg")
print(intervalo)
```
6. Se quiere comparar dos programas de entrenamiento en términos de su efectividad en el aumento de la fuerza
muscular. Se toma una muestra de 60 atletas que han seguido el programa A, con una fuerza media de 150
kg y una desviación estándar de 20 kg, y una muestra de 70 atletas que han seguido el programa B, con una
fuerza media de 155 kg y una desviación estándar de 18 kg. Construir un intervalo de confianza del 90 % para
la diferencia media en la fuerza muscular entre los dos programas.
```{r}
n1 <- 60
n2 <- 70
x1barra <-150
x2barra <- 155
desvest1 <- 20
desvest2 <- 18
nc <- 164

xbarra <- x1barra-x2barra
errorstd <-sqrt(desvest1/n1)+sqrt(desvest2/n2)
liminf <- xbarra-nc*errorstd
limsup <- xbarra+nc*errorstd
intervalo<-paste0("mu ∈ ","(",round(liminf,2),",",round(limsup,2),")","kg")
print(intervalo)
```
7. Un estudio quiere comparar dos tipos de fertilizantes en términos de su efectividad en el crecimiento de plantas de maíz. Se toma una muestra de 200 plantas tratadas con el fertilizante A, con una altura media de 1.8 metros y una desviación estándar de 0.2 metros, y una muestra de 220 plantas tratadas con el fertilizante B, con una altura media de 2.0 metros y una desviación estándar de 0.18 metros. Construir un intervalo de confianza del
95 % para la diferencia media en la altura de las plantas entre los dos fertilizantes.
```{r}
n1 <- 200
n2 <- 220
x1barra <-1.8
x2barra <-2.0 
desvest1 <- 0.2
desvest2 <- 0.18
nc <- 1.96 

xbarra <- x1barra-x2barra
errorstd <-sqrt(desvest1/n1)+sqrt(desvest2/n2)
liminf <- xbarra-nc*errorstd
limsup <- xbarra+nc*errorstd
intervalo<-paste0("mu ∈ ","(",round(liminf,2),",",round(limsup,2),")","metros")
print(intervalo)
```
8. Se quiere comparar el rendimiento de dos tipos de discos duros en términos de su velocidad de lectura y
escritura. Se toma una muestra de 150 discos duros del tipo A, con una velocidad media de lectura/escritura
de 100 MB/s y una desviación estándar de 10 MB/s, y una muestra de 180 discos duros del tipo B, con
una velocidad media de lectura/escritura de 120 MB/s y una desviación estándar de 12 MB/s. Construir un
intervalo de confianza del 99 % para la diferencia media en la velocidad de lectura/escritura entre los dos tipos
de discos duros.
```{r}
n1 <- 150
n2 <- 180
x1barra <-100
x2barra <-120 
desvest1 <- 10
desvest2 <- 12
nc <- 2.57

xbarra <- x1barra-x2barra
errorstd <-sqrt(desvest1/n1)+sqrt(desvest2/n2)
liminf <- xbarra-nc*errorstd
limsup <- xbarra+nc*errorstd
intervalo<-paste0("mu ∈ ","(",round(liminf,2),",",round(limsup,2),")","MB/s")
print(intervalo)
```
9. Un investigador desea comparar la efectividad de dos métodos de enseñanza de matemáticas en una muestra
de 60 estudiantes. El primer grupo de 30 estudiantes recibió el método A y el segundo grupo de 30 estudiantes
recibió el método B. La media y la desviación estándar de las calificaciones de los estudiantes en el grupo A
fueron de 75 y 8, respectivamente, mientras que en el grupo B fueron de 80 y 10, respectivamente. Construir
un intervalo de confianza del 95 % para la diferencia media entre las calificaciones de los dos grupos.
```{r}
n1 <-30
n2 <- 30
x1barra <-75
x2barra <- 80
desvest1 <- 8
desvest2 <- 10
nc <- 1.64

xbarra <- x1barra-x2barra
errorstd <-sqrt(desvest1/n1)+sqrt(desvest2/n2)
liminf <- xbarra-nc*errorstd
limsup <- xbarra+nc*errorstd
intervalo<-paste0("mu ∈ ","(",round(liminf,2),",",round(limsup,2),")","%")
print(intervalo)
```
10. Se desea comparar la efectividad de dos medicamentos para reducir la presión arterial en pacientes con
hipertensión. Un grupo de 25 pacientes tomó el medicamento A y otro grupo de 30 pacientes tomó el
medicamento B. La media y la desviación estándar de la presión arterial de los pacientes en el grupo A fueron
de 140 y 10, respectivamente, mientras que en el grupo B fueron de 135 y 12, respectivamente. Construir un
intervalo de confianza del 90 % para la diferencia media entre las presiones arteriales de los dos grupos
```{r}
n1 <- 25
n2 <- 30
x1barra <-140
x2barra <- 135
desvest1 <- 10
desvest2 <- 12
nc <- 1.64

xbarra <- x1barra-x2barra
errorstd <-sqrt(desvest1/n1)+sqrt(desvest2/n2)
liminf <- xbarra-nc*errorstd
limsup <- xbarra+nc*errorstd
intervalo<-paste0("mu ∈ ","(",round(liminf,2),",",round(limsup,2),")","%")
print(intervalo)
```
11. Se desea comparar la duración de dos tipos de baterías para un teléfono móvil. Se seleccionó una muestra
aleatoria de 50 baterías de cada tipo. La media y la desviación estándar de la duración de las baterías del tipo
A fueron de 20 horas y 3 horas, respectivamente, mientras que las del tipo B fueron de 22 horas y 4 horas,
respectivamente. Construir un intervalo de confianza del 99 % para la diferencia media entre las duraciones de
las baterías de los dos tipos.
```{r}
n1 <- 50
n2 <- 50
x1barra <-20
x2barra <-22 
desvest1 <- 3
desvest2 <- 4
nc <- 2.57

xbarra <- x1barra-x2barra
errorstd <-sqrt(desvest1/n1)+sqrt(desvest2/n2)
liminf <- xbarra-nc*errorstd
limsup <- xbarra+nc*errorstd
intervalo<-paste0("mu ∈ ","(",round(liminf,2),",",round(limsup,2),")","horas")
print(intervalo)
```
12. Se desea comparar el tiempo que tardan dos marcas de coches en recorrer una distancia de 100 km. Se seleccionó
una muestra aleatoria de 20 coches de cada marca. La media y la desviación estándar del tiempo que tardaron
los coches de la marca A fueron de 1.5 horas y 0.2 horas, respectivamente, mientras que los de la marca B
tardaron 1.3 horas y 0.3 horas, respectivamente. Construir un intervalo de confianza del 95 % para la diferencia
media entre los tiempos que tardan los coches de las dos marcas.
```{r}
n1 <-20
n2 <- 20
x1barra <-1.5
x2barra <- 1.3
desvest1 <- 0.2
desvest2 <- 0.3
nc <- 1.96

xbarra <- x1barra-x2barra
errorstd <-sqrt(desvest1/n1)+sqrt(desvest2/n2)
liminf <- xbarra-nc*errorstd
limsup <- xbarra+nc*errorstd
intervalo<-paste0("mu ∈ ","(",round(liminf,2),",",round(limsup,2),")","horas")
print(intervalo)
```
13. Se desea comparar el rendimiento de dos tipos de fertilizantes en el crecimiento de las plantas de maíz. Se
seleccionó una muestra aleatoria de 40 plantas de cada tipo de fertilizante. La media y la desviación estándar
del crecimiento de las plantas con el fertilizante A fueron de 150 cm y 20 cm, respectivamente, mientras que
las del fertilizante B fueron de 160 cm y 18 cm, respectivamente. Construir un intervalo de confianza del 99 %
para la diferencia media entre los crecimientos de las plantas con los dos tipos de fertilizante.
```{r}
n1 <- 40
n2 <- 40
x1barra <-150
x2barra <-160
desvest1 <-20
desvest2 <-18
nc <- 2.57

xbarra <- x1barra-x2barra
errorstd <-sqrt(desvest1/n1)+sqrt(desvest2/n2)
liminf <- xbarra-nc*errorstd
limsup <- xbarra+nc*errorstd
intervalo<-paste0("mu ∈ ","(",round(liminf,2),",",round(limsup,2),")","cm")
print(intervalo)
```
14. Se quiere comparar el tiempo promedio de entrega de dos proveedores de paquetes. Se toma una muestra de 25 paquetes del primer proveedor, con un tiempo promedio de entrega de 3.5 días y una desviación estándar muestral de 1.2 días, y una muestra de 30 paquetes del segundo proveedor, con un tiempo promedio de entrega de 4.2 días y una desviación estándar muestral de 1.5 días. Construya un intervalo de confianza del 95 % para la diferencia de los tiempos promedio de entrega.
```{r}
n1 <- 25
n2 <- 30
x1barra <- 3.5
x2barra <- 4.2 
desvest1 <- 1.2
desvest2 <- 1.5
nc <- 1.96

xbarra <- x1barra-x2barra
errorstd <-sqrt(desvest1/n1)+sqrt(desvest2/n2)
liminf <- xbarra-nc*errorstd
limsup <- xbarra+nc*errorstd
intervalo<-paste0("mu ∈ ","(",round(liminf,2),",",round(limsup,2),")","días")
print(intervalo)
```
15. Se quiere comparar el rendimiento promedio de dos grupos de estudiantes en un examen de matemáticas.
Se toma una muestra de 10 estudiantes del primer grupo, con un rendimiento promedio de 75 puntos y
una desviación estándar muestral de 8 puntos, y una muestra de 12 estudiantes del segundo grupo, con un
rendimiento promedio de 68 puntos y una desviación estándar muestral de 10 puntos. Se asume que las varianzas de ambos grupos son iguales. Construya un intervalo de confianza del 90 % para la diferencia de los
rendimientos promedio.
```{r}
n1 <- 10
n2 <- 12
x1barra <- 75
x2barra <- 68 
desvest1 <- 8
desvest2 <- 10
nc <- 1.64

xbarra <- x1barra-x2barra
errorstd <-sqrt(desvest1/n1)+sqrt(desvest2/n2)
liminf <- xbarra-nc*errorstd
limsup <- xbarra+nc*errorstd
intervalo<-paste0("mu ∈ ","(",round(liminf,2),",",round(limsup,2),")","cm")
print(intervalo)
```
### Varianzas conocidas e iguales

1. 1. Un estudio compara los niveles de estrés entre trabajadores de dos empresas diferentes. Se toman muestras de 50 trabajadores de cada empresa. La media de estrés en la empresa 1 es de 6.2 con una desviación estándar de 1.1, mientras que la media de estrés en la empresa 2 es de 5.8 con una desviación estándar de 1.3. Construir un intervalo de confianza al 95 % para la diferencia de medias entre ambas empresas.
```{r}
n1 <- 50
n2 <- 50
gl <- n1+n2-2
d1barra <- 6.2
d2barra <- 5.8
dbarra <- d1barra-d2barra
desvest1 <- 1.1
desvest2 <- 1.3
nc <- 1.96
des2comb <- (n1-1)*desvest1^2+(n2-1)*desvest2^2
desv <- sqrt(des2comb/gl)
mu1 <- dbarra-nc*(desv)*sqrt(1/n1+1/n2)
mu2 <- dbarra+nc*(desv)*sqrt(1/n1+1/n2)
intervalo<-paste0("mu ∈ ","(",round(mu1,2),",",round(mu2,2),")")
print(intervalo)
```
2. Se quiere comparar la eficacia de dos medicamentos para tratar la hipertensión arterial. Se toma una muestra de 100 pacientes para cada medicamento. La media de presión arterial en el grupo que recibe el medicamento 1 es de 145 mmHg con una desviación estándar de 5 mmHg, mientras que la media de presión arterial en el
grupo que recibe el medicamento 2 es de 140 mmHg con una desviación estándar de 6 mmHg. Construir un intervalo de confianza al 99 % para la diferencia de medias entre ambos medicamentos.
```{r}
n1 <- 100
n2 <-  100
gl <- n1+n2-2
d1barra <- 145
d2barra <- 140
dbarra <- d1barra-d2barra
desvest1 <- 5
desvest2 <- 6
nc <- 2.57
des2comb <- (n1-1)*desvest1^2+(n2-1)*desvest2^2
desv <- sqrt(des2comb/gl)
mu1 <- dbarra-nc*(desv)*sqrt(1/n1+1/n2)
mu2 <- dbarra+nc*(desv)*sqrt(1/n1+1/n2)
intervalo<-paste0("mu ∈ ","(",round(mu1,2),",",round(mu2,2),")","mmHg")
print(intervalo)
```
3. Se desea comparar el tiempo de respuesta de dos proveedores de internet. Se toman muestras de 30 usuarios para cada proveedor. La media de tiempo de respuesta del proveedor 1 es de 20 milisegundos con una desviación estándar de 3 milisegundos, mientras que la media de tiempo de respuesta del proveedor 2 es de 25 milisegundos con una desviación estándar de 4 milisegundos. Construir un intervalo de confianza al 90 % para la diferencia
de medias entre ambos proveedores.
```{r}
n1 <- 30
n2 <-  30
gl <- n1+n2-2
d1barra <- 20
d2barra <- 25
dbarra <- d1barra-d2barra
desvest1 <- 3
desvest2 <- 4
nc <- 1.64
des2comb <- (n1-1)*desvest1^2+(n2-1)*desvest2^2
desv <- sqrt(des2comb/gl)
mu1 <- dbarra-nc*(desv)*sqrt(1/n1+1/n2)
mu2 <- dbarra+nc*(desv)*sqrt(1/n1+1/n2)
intervalo<-paste0("mu ∈ ","(",round(mu1,2),",",round(mu2,2),")","ms")
print(intervalo)
```
4. Un estudio compara los precios de productos en dos supermercados diferentes. Se toman muestras de 50 productos de cada supermercado. La media de precio en el supermercado 1 es de 5,2 con una desviación estándar de 1,1, mientras que la media de precio en el supermercado 2 es de 4,8 con una desviación estándar de 1,3. Construir un intervalo de confianza al 95 % para la diferencia de medias entre ambos supermercados.
```{r}
n1 <- 50
n2 <-  50
gl <- n1+n2-2
d1barra <- 5.2
d2barra <- 4.8
dbarra <- d1barra-d2barra
desvest1 <- 1.1
desvest2 <- 1.3
nc <- 1.96
des2comb <- (n1-1)*desvest1^2+(n2-1)*desvest2^2
desv <- sqrt(des2comb/gl)
mu1 <- dbarra-nc*(desv)*sqrt(1/n1+1/n2)
mu2 <- dbarra+nc*(desv)*sqrt(1/n1+1/n2)
intervalo<-paste0("mu ∈ ","(",round(mu1,2),",",round(mu2,2),")","$")
print(intervalo)
```
5. Se quiere comparar la efectividad de dos programas de entrenamiento para mejorar la flexibilidad. Se toman muestras de 40 participantes para cada programa. La media de mejora en la flexibilidad en el programa 1 es de 15 grados con una desviación estándar de 2 grados, mientras que la media de mejora en la flexibilidad en el programa 2 es de 18 grados con una desviación estándar de 3 grados. Construir un intervalo de confianza al
99 % para la diferencia de medias entre ambos programas.
```{r}
n1 <- 40
n2 <-  40
gl <- n1+n2-2
d1barra <- 15
d2barra <- 18
dbarra <- d1barra-d2barra
desvest1 <- 2
desvest2 <- 3
nc <- 2.57
des2comb <- (n1-1)*desvest1^2+(n2-1)*desvest2^2
desv <- sqrt(des2comb/gl)
mu1 <- dbarra-nc*(desv)*sqrt(1/n1+1/n2)
mu2 <- dbarra+nc*(desv)*sqrt(1/n1+1/n2)
intervalo<-paste0("mu ∈ ","(",round(mu1,2),",",round(mu2,2),")","grados")
print(intervalo)
```
6. Se quiere comparar el tiempo de reacción de dos grupos de conductores en una situación de emergencia. Se
toman muestras de 25 conductores de cada grupo. La media de tiempo de reacción del grupo 1 es de 0.8 segundos con una desviación estándar de 0.1 segundos, mientras que la media de tiempo de reacción del grupo 2 es de 0.9 segundos con una desviación estándar de 0.2 segundos. Construir un intervalo de confianza al 99 % para la diferencia de medias entre ambos grupos.
```{r}
n1 <- 25
n2 <-  25
gl <- n1+n2-2
d1barra <- 0.8
d2barra <- 0.9
dbarra <- d1barra-d2barra
desvest1 <- 0.1
desvest2 <- 0.2
nc <- 2.57
des2comb <- (n1-1)*desvest1^2+(n2-1)*desvest2^2
desv <- sqrt(des2comb/gl)
mu1 <- dbarra-nc*(desv)*sqrt(1/n1+1/n2)
mu2 <- dbarra+nc*(desv)*sqrt(1/n1+1/n2)
intervalo<-paste0("mu ∈ ","(",round(mu1,2),",",round(mu2,2),")","seg")
print(intervalo)
```
7. Se desea comparar la eficacia de dos métodos de enseñanza de matemáticas en alumnos de tercer grado de
primaria. Se toma una muestra de 50 alumnos para cada método. La media del puntaje en el examen del
método 1 es de 70 puntos con una desviación estándar de 5 puntos, mientras que la media del puntaje en el
examen del método 2 es de 75 puntos con una desviación estándar de 6 puntos. Construir un intervalo de
confianza al 95 % para la diferencia de medias entre ambos métodos.
```{r}
n1 <- 50
n2 <-  50
gl <- n1+n2-2
d1barra <- 70
d2barra <- 75
dbarra <- d1barra-d2barra
desvest1 <- 5
desvest2 <- 6
nc <- 1.96
des2comb <- (n1-1)*desvest1^2+(n2-1)*desvest2^2
desv <- sqrt(des2comb/gl)
mu1 <- dbarra-nc*(desv)*sqrt(1/n1+1/n2)
mu2 <- dbarra+nc*(desv)*sqrt(1/n1+1/n2)
intervalo<-paste0("mu ∈ ","(",round(mu1,2),",",round(mu2,2),")","puntos")
print(intervalo)
```
8. Un estudio compara la tasa de mortalidad en dos hospitales. Se toman muestras de 100 pacientes de cada
hospital. La tasa de mortalidad en el hospital 1 es del 5 % con una desviación estándar del 1 %, mientras que la tasa de mortalidad en el hospital 2 es del 8 % con una desviación estándar del 2 %. Construir un intervalo de
confianza al 90 % para la diferencia de proporciones entre ambos hospitales.
```{r}
n1 <- 100
n2 <-100  
gl <- n1+n2-2
d1barra <- 5
d2barra <- 8
dbarra <- d1barra-d2barra
desvest1 <- 1
desvest2 <- 2
nc <- 1.64
des2comb <- (n1-1)*desvest1^2+(n2-1)*desvest2^2
desv <- sqrt(des2comb/gl)
mu1 <- dbarra-nc*(desv)*sqrt(1/n1+1/n2)
mu2 <- dbarra+nc*(desv)*sqrt(1/n1+1/n2)
intervalo<-paste0("mu ∈ ","(",round(mu1,2),",",round(mu2,2),")","%")
print(intervalo)
```
9. Se quiere comparar el rendimiento académico entre estudiantes de dos escuelas diferentes. Se toman muestras
de 30 estudiantes de cada escuela. La media de calificaciones en la escuela 1 es de 8.5 con una desviación
estándar de 1.2, mientras que la media de calificaciones en la escuela 2 es de 7.8 con una desviación estándar
de 1.5. Construir un intervalo de confianza al 99 % para la diferencia de medias entre ambas escuelas. 
```{r}
n1 <- 30 
n2 <-  30
gl <- n1+n2-2
d1barra <- 8.5
d2barra <- 7.8
dbarra <- d1barra-d2barra
desvest1 <- 1.2
desvest2 <- 1.5
nc <- 2.57
des2comb <- (n1-1)*desvest1^2+(n2-1)*desvest2^2
desv <- sqrt(des2comb/gl)
mu1 <- dbarra-nc*(desv)*sqrt(1/n1+1/n2)
mu2 <- dbarra+nc*(desv)*sqrt(1/n1+1/n2)
intervalo<-paste0("mu ∈ ","(",round(mu1,2),",",round(mu2,2),")")
print(intervalo)
```
10. Se toman dos muestras de tamaño 100 cada una. La primera muestra tiene una media de 25 y una desviación
estándar de 5, mientras que la segunda muestra tiene una media de 30 y una desviación estándar de 6. Construir
un intervalo de confianza al 95 % para la diferencia de medias entre ambas poblaciones.
```{r}
n1 <- 100
n2 <-  100
gl <- n1+n2-2
d1barra <- 25
d2barra <- 30
dbarra <- d1barra-d2barra
desvest1 <- 5
desvest2 <- 6
nc <- 1.96
des2comb <- (n1-1)*desvest1^2+(n2-1)*desvest2^2
desv <- sqrt(des2comb/gl)
mu1 <- dbarra-nc*(desv)*sqrt(1/n1+1/n2)
mu2 <- dbarra+nc*(desv)*sqrt(1/n1+1/n2)
intervalo<-paste0("mu ∈ ","(",round(mu1,2),",",round(mu2,2),")")
print(intervalo)
```
11. Se quiere comparar la eficacia de dos tratamientos para reducir el dolor de cabeza. Se toma una muestra de
150 pacientes para cada tratamiento. La media del grupo 1 es de 6.5 y la del grupo 2 es de 5.8. La desviación
estándar en ambos casos es de 1.2. Construir un intervalo de confianza al 99 % para la diferencia de medias
entre ambos tratamientos. 
```{r}
n1 <- 150
n2 <-  150
gl <- n1+n2-2
d1barra <- 6.5 
d2barra <- 5.8
dbarra <- d1barra-d2barra
desvest1 <- 1.2
desvest2 <- 1.2
nc <- 
des2comb <- (n1-1)*desvest1^2+(n2-1)*desvest2^2
desv <- sqrt(des2comb/gl)
mu1 <- dbarra-nc*(desv)*sqrt(1/n1+1/n2)
mu2 <- dbarra+nc*(desv)*sqrt(1/n1+1/n2)
intervalo<-paste0("mu ∈ ","(",round(mu1,2),",",round(mu2,2),")","%")
print(intervalo)
```
12. Se desea comparar la velocidad de procesamiento de dos computadoras diferentes. Se toman muestras de
50 usuarios para cada computadora. La media de velocidad de la computadora 1 es de 4.2 GHz con una
desviación estándar de 0.5 GHz, mientras que la media de velocidad de la computadora 2 es de 4.5 GHz con
una desviación estándar de 0.6 GHz. Construir un intervalo de confianza al 90 % para la diferencia de medias
entre ambas computadoras.
```{r}
n1 <- 50
n2 <-  50
gl <- n1+n2-2
d1barra <- 4.2
d2barra <- 4.5
dbarra <- d1barra-d2barra
desvest1 <- 0.5
desvest2 <- 0.6
nc <- 1.64
des2comb <- (n1-1)*desvest1^2+(n2-1)*desvest2^2
desv <- sqrt(des2comb/gl)
mu1 <- dbarra-nc*(desv)*sqrt(1/n1+1/n2)
mu2 <- dbarra+nc*(desv)*sqrt(1/n1+1/n2)
intervalo<-paste0("mu ∈ ","(",round(mu1,2),",",round(mu2,2),")","GHz")
print(intervalo)
```
13.  Se quiere comparar el rendimiento académico de estudiantes de dos escuelas diferentes. Se toman muestras
de 80 estudiantes para cada escuela. La media de calificaciones en la escuela 1 es de 7.8 con una desviación
estándar de 1.2, mientras que la media de calificaciones en la escuela 2 es de 8.2 con una desviación estándar
de 1.3. Construir un intervalo de confianza al 95 % para la diferencia de medias entre ambas escuelas.
```{r}
n1 <- 80
n2 <-  80
gl <- n1+n2-2
d1barra <- 7.8
d2barra <- 8.2
dbarra <- d1barra-d2barra
desvest1 <- 1.2
desvest2 <- 1.3
nc <- 1.96
des2comb <- (n1-1)*desvest1^2+(n2-1)*desvest2^2
desv <- sqrt(des2comb/gl)
mu1 <- dbarra-nc*(desv)*sqrt(1/n1+1/n2)
mu2 <- dbarra+nc*(desv)*sqrt(1/n1+1/n2)
intervalo<-paste0("mu ∈ ","(",round(mu1,2),",",round(mu2,2),")")
print(intervalo)
```
14. Se desea comparar la eficacia de dos programas de entrenamiento para corredores. Se toman muestras de
200 corredores para cada programa. La media de tiempo de carrera del programa 1 es de 30 minutos con
una desviación estándar de 2.5 minutos, mientras que la media de tiempo de carrera del programa 2 es de
28 minutos con una desviación estándar de 2.7 minutos. Construir un intervalo de confianza al 99 % para la
diferencia de medias entre ambos programas.
```{r}
n1 <- 200
n2 <-  200
gl <- n1+n2-2
d1barra <- 30
d2barra <- 28
dbarra <- d1barra-d2barra
desvest1 <- 2.5
desvest2 <- 2.7
nc <- 2.57
des2comb <- (n1-1)*desvest1^2+(n2-1)*desvest2^2
desv <- sqrt(des2comb/gl)
mu1 <- dbarra-nc*(desv)*sqrt(1/n1+1/n2)
mu2 <- dbarra+nc*(desv)*sqrt(1/n1+1/n2)
intervalo<-paste0("mu ∈ ","(",round(mu1,2),",",round(mu2,2),")","min")
print(intervalo)
```
### Varianzas desconocidas e iguales

1. Se quiere comparar la duración de dos tipos de baterías en un mismo dispositivo electrónico. Se toman muestras de 10 baterías de cada tipo. La duración media de las baterías tipo A es de 25 horas con una desviación
estándar de 3 horas, mientras que la duración media de las baterías tipo B es de 30 horas con una desviación estándar de 4 horas. Construir un intervalo de confianza al 95 % para la diferencia de medias entre ambas
baterías.
```{r}
n1 <- 10
n2 <-  10
gl <- n1+n2-2
d1barra <-25 
d2barra <- 30
dbarra <- d1barra-d2barra
desvest1 <- 3
desvest2 <- 4
nc <- 1.96
des2comb <- (n1-1)*desvest1^2+(n2-1)*desvest2^2
desv <- sqrt(des2comb/gl)
mu1 <- dbarra-nc*(desv)*sqrt(1/n1+1/n2)
mu2 <- dbarra+nc*(desv)*sqrt(1/n1+1/n2)
intervalo<-paste0("mu ∈ ","(",round(mu1,2),",",round(mu2,2),")","horas")
print(intervalo)
```
2. Un estudio compara el efecto de dos tratamientos para reducir el dolor en pacientes con artritis. Se toman
muestras de 15 pacientes para cada tratamiento. La media de reducción del dolor en el tratamiento 1 es de 2.5
con una desviación estándar de 0.8, mientras que la media de reducción del dolor en el tratamiento 2 es de 3
con una desviación estándar de 0.9. Construir un intervalo de confianza al 99 % para la diferencia de medias
entre ambos tratamientos.
```{r}
n1 <- 15
n2 <-  15
gl <- n1+n2-2
d1barra <- 2.5
d2barra <- 3
dbarra <- d1barra-d2barra
desvest1 <- 0.8
desvest2 <- 0.9
nc <- 2.57
des2comb <- (n1-1)*desvest1^2+(n2-1)*desvest2^2
desv <- sqrt(des2comb/gl)
mu1 <- dbarra-nc*(desv)*sqrt(1/n1+1/n2)
mu2 <- dbarra+nc*(desv)*sqrt(1/n1+1/n2)
intervalo<-paste0("mu ∈ ","(",round(mu1,2),",",round(mu2,2),")")
print(intervalo)
```
3. Se quiere comparar la calidad de dos marcas de café. Se toman muestras de 8 tazas de cada marca. La media
del puntaje en sabor del café de la marca A es de 8 con una desviación estándar de 1.2, mientras que la media
del puntaje en sabor del café de la marca B es de 7 con una desviación estándar de 1.1. Construir un intervalo
de confianza al 90 % para la diferencia de medias entre ambas marcas.
```{r}
n1 <- 8
n2 <-  8
gl <- n1+n2-2
d1barra <- 8 
d2barra <- 7
dbarra <- d1barra-d2barra
desvest1 <- 1.2
desvest2 <- 1.1
nc <- 1.64
des2comb <- (n1-1)*desvest1^2+(n2-1)*desvest2^2
desv <- sqrt(des2comb/gl)
mu1 <- dbarra-nc*(desv)*sqrt(1/n1+1/n2)
mu2 <- dbarra+nc*(desv)*sqrt(1/n1+1/n2)
intervalo<-paste0("mu ∈ ","(",round(mu1,2),",",round(mu2,2),")")
print(intervalo)
```
4. Un estudio compara el efecto de dos programas de entrenamiento en la fuerza muscular. Se toman muestras
de 12 atletas para cada programa. La media de ganancia de fuerza en el programa 1 es de 10 kg con una
desviación estándar de 2 kg, mientras que la media de ganancia de fuerza en el programa 2 es de 12 kg con
una desviación estándar de 3 kg. Construir un intervalo de confianza al 95 % para la diferencia de medias entre
ambos programas.
```{r}
n1 <- 12
n2 <-  12
gl <- n1+n2-2
d1barra <- 10
d2barra <- 12
dbarra <- d1barra-d2barra
desvest1 <- 2
desvest2 <- 3
nc <- 1.96
des2comb <- (n1-1)*desvest1^2+(n2-1)*desvest2^2
desv <- sqrt(des2comb/gl)
mu1 <- dbarra-nc*(desv)*sqrt(1/n1+1/n2)
mu2 <- dbarra+nc*(desv)*sqrt(1/n1+1/n2)
intervalo<-paste0("mu ∈ ","(",round(mu1,2),",",round(mu2,2),")","kg")
print(intervalo)
```
5. Se quiere comparar la eficacia de dos métodos de enseñanza de idiomas en estudiantes de secundaria. Se toman
muestras de 5 estudiantes para cada método. La media del puntaje en el examen del método 1 es de 85 puntos
con una desviación estándar de 6 puntos, mientras que la media del puntaje en el examen del método 2 es
de 80 puntos con una desviación estándar de 7 puntos. Construir un intervalo de confianza al 99 % para la
diferencia de medias entre ambos métodos.
```{r}
n1 <- 5
n2 <-  5
gl <- n1+n2-2
d1barra <- 85
d2barra <- 80
dbarra <- d1barra-d2barra
desvest1 <- 6
desvest2 <- 7
nc <- 2.57
des2comb <- (n1-1)*desvest1^2+(n2-1)*desvest2^2
desv <- sqrt(des2comb/gl)
mu1 <- dbarra-nc*(desv)*sqrt(1/n1+1/n2)
mu2 <- dbarra+nc*(desv)*sqrt(1/n1+1/n2)
intervalo<-paste0("mu ∈ ","(",round(mu1,2),",",round(mu2,2),")","puntos")
print(intervalo)
```
6. Un estudio compara la efectividad de dos medicamentos para reducir la presión arterial en pacientes con
hipertensión. Se toman muestras de 6 pacientes para cada medicamento. La media de la presión arterial en el
medicamento 1 es de 140 mmHg con una desviación estándar de 5 mmHg, mientras que la media de la presión
arterial en el medicamento 2 es de 135 mmHg con una desviación estándar de 4 mmHg. Construir un intervalo
de confianza al 95 % para la diferencia de medias entre ambos medicamentos.
```{r}
n1 <- 6
n2 <-  6
gl <- n1+n2-2
d1barra <- 140
d2barra <- 135
dbarra <- d1barra-d2barra
desvest1 <- 5
desvest2 <- 4
nc <- 1.96
des2comb <- (n1-1)*desvest1^2+(n2-1)*desvest2^2
desv <- sqrt(des2comb/gl)
mu1 <- dbarra-nc*(desv)*sqrt(1/n1+1/n2)
mu2 <- dbarra+nc*(desv)*sqrt(1/n1+1/n2)
intervalo<-paste0("mu ∈ ","(",round(mu1,2),",",round(mu2,2),")","mmHg")
print(intervalo)
```
7. Se quiere comparar el rendimiento de dos marcas de neumáticos en condiciones de lluvia. Se toman muestras
de 10 neumáticos de cada marca. La distancia de frenado media de los neumáticos de la marca A es de 25
metros con una desviación estándar de 2 metros, mientras que la distancia de frenado media de los neumáticos
de la marca B es de 22 metros con una desviación estándar de 3 metros. Construir un intervalo de confianza al
90 % para la diferencia de medias entre ambas marcas.
```{r}
n1 <- 10
n2 <-  10
gl <- n1+n2-2
d1barra <- 25
d2barra <- 22
dbarra <- d1barra-d2barra
desvest1 <- 2
desvest2 <- 3
nc <- 1.64
des2comb <- (n1-1)*desvest1^2+(n2-1)*desvest2^2
desv <- sqrt(des2comb/gl)
mu1 <- dbarra-nc*(desv)*sqrt(1/n1+1/n2)
mu2 <- dbarra+nc*(desv)*sqrt(1/n1+1/n2)
intervalo<-paste0("mu ∈ ","(",round(mu1,2),",",round(mu2,2),")","metros")
print(intervalo)
```
8. Un estudio compara la calidad de dos tipos de lentes de contacto. Se toman muestras de 8 lentes de contacto
de cada tipo. La media de la duración de los lentes de contacto del tipo 1 es de 14 horas con una desviación
estándar de 1.2 horas, mientras que la media de la duración de los lentes de contacto del tipo 2 es de 15 horas
con una desviación estándar de 1.4 horas. Construir un intervalo de confianza al 95 % para la diferencia de
medias entre ambos tipos.
```{r}
n1 <- 8
n2 <-  8
gl <- n1+n2-2
d1barra <- 14
d2barra <- 15
dbarra <- d1barra-d2barra
desvest1 <- 1.2
desvest2 <- 1.4
nc <- 1.96
des2comb <- (n1-1)*desvest1^2+(n2-1)*desvest2^2
desv <- sqrt(des2comb/gl)
mu1 <- dbarra-nc*(desv)*sqrt(1/n1+1/n2)
mu2 <- dbarra+nc*(desv)*sqrt(1/n1+1/n2)
intervalo<-paste0("mu ∈ ","(",round(mu1,2),",",round(mu2,2),")","horas")
print(intervalo)
```
9. Se quiere comparar el rendimiento de dos tipos de lápices en la escritura en papel rugoso. Se toman muestras
de 12 lápices de cada tipo. La media de la escritura del lápiz tipo A es de 5.5 con una desviación estándar de
0.8, mientras que la media de la escritura del lápiz tipo B es de 6 con una desviación estándar de 1.1. Construir un intervalo de confianza al 99 % para la diferencia de medias entre ambos tipos.
```{r}
n1 <- 12
n2 <-  12
gl <- n1+n2-2
d1barra <- 5.5
d2barra <- 6
dbarra <- d1barra-d2barra
desvest1 <- 0.8
desvest2 <- 1.1
nc <- 2.57
des2comb <- (n1-1)*desvest1^2+(n2-1)*desvest2^2
desv <- sqrt(des2comb/gl)
mu1 <- dbarra-nc*(desv)*sqrt(1/n1+1/n2)
mu2 <- dbarra+nc*(desv)*sqrt(1/n1+1/n2)
intervalo<-paste0("mu ∈ ","(",round(mu1,2),",",round(mu2,2),")")
print(intervalo)
```
10. Un estudio compara el efecto de dos tipos de fertilizantes en el crecimiento de plantas. Se toman muestras de 15 plantas para cada tipo de fertilizante. La media de la altura de las plantas con el fertilizante 1 es de 25 cm con una desviación estándar de 3 cm, mientras que la media de la altura de las plantas con el fertilizante 2 es de 28 cm con una desviación estándar de 4 cm. Construir un intervalo de confianza al 90 % para la diferencia de medias entre ambos fertilizantes.
```{r}
n1 <- 15
n2 <-  15
gl <- n1+n2-2
d1barra <- 25
d2barra <- 28
dbarra <- d1barra-d2barra
desvest1 <- 3
desvest2 <- 4
nc <- 1.64
des2comb <- (n1-1)*desvest1^2+(n2-1)*desvest2^2
desv <- sqrt(des2comb/gl)
mu1 <- dbarra-nc*(desv)*sqrt(1/n1+1/n2)
mu2 <- dbarra+nc*(desv)*sqrt(1/n1+1/n2)
intervalo<-paste0("mu ∈ ","(",round(mu1,2),",",round(mu2,2),")","cm")
print(intervalo)
```
11. Se quiere comparar la efectividad de dos programas de entrenamiento en fuerza para atletas. Se toman muestras aleatorias de 8 atletas para cada programa y se obtienen los siguientes resultados en aumento de peso levantado en kg: programa A (44, 37, 50, 41, 48, 36, 45, 38) y programa B (42, 39, 44, 40, 37, 47, 45, 41). Construir un intervalo de confianza al 95 % para la diferencia de medias de aumento de peso levantado entre ambos programas. 
```{r}
n1 <- 8
n2 <-  8
gl <- n1+n2-2
d1barra <-c(44,37,50,41,48,36,45,38)
d2barra <-c(42,39,44,40,37,47,45,41)
dbarra <- d1barra-d2barra
nc <- 1.96
des2comb <- (n1-1)*desvest1^2+(n2-1)*desvest2^2
desv <- sqrt(des2comb/gl)
mu1 <- dbarra-nc*(desv)*sqrt(1/n1+1/n2)
mu2 <- dbarra+nc*(desv)*sqrt(1/n1+1/n2)
intervalo<-paste0("mu ∈ ","(",round(mu1,2),",",round(mu2,2),")")
print(intervalo)
```
12. Un estudio comparativo quiere analizar si hay una diferencia en la cantidad de calorías quemadas durante
dos tipos de entrenamiento cardiovascular. Se toman muestras aleatorias de 10 personas para cada tipo de
entrenamiento y se obtienen los siguientes resultados en calorías quemadas: tipo A (124, 134, 137, 120, 129,
132, 136, 131, 130, 128) y tipo B (136, 125, 128, 122, 130, 132, 138, 129, 131, 133). Construir un intervalo de
confianza al 90 % para la diferencia de medias de calorías quemadas entre ambos tipos de entrenamiento.
```{r}
n1 <- 10
n2 <-  10
gl <- n1+n2-2
d1barra <-c(124,134,137,120,129,132,136,131,130,128)
d2barra <-c(136,125,128,122,130,132,138,129,131,133)
dbarra <- d1barra-d2barra
nc <- 1.64
des2comb <- (n1-1)*desvest1^2+(n2-1)*desvest2^2
desv <- sqrt(des2comb/gl)
mu1 <- dbarra-nc*(desv)*sqrt(1/n1+1/n2)
mu2 <- dbarra+nc*(desv)*sqrt(1/n1+1/n2)
intervalo<-paste0("mu ∈ ","(",round(mu1,2),",",round(mu2,2),")")
print(intervalo)
```
13. Se quiere comparar el tiempo promedio de entrega de dos compañías de paquetería. Se toman muestras
aleatorias de 12 entregas para cada compañía y se obtienen los siguientes resultados en días: compañía A (4, 5,
6, 3, 4, 5, 6, 3, 4, 5, 6, 3) y compañía B (5, 6, 4, 5, 6, 3, 4, 6, 5, 4, 6, 5). Construir un intervalo de confianza al 99 % para la diferencia de medias de tiempo de entrega entre ambas compañías
```{r}
n1 <- 12
n2 <-  12
gl <- n1+n2-2
d1barra <-c(4,5,6,3,4,5,6,3,4,5,6,3)
d2barra <-c(5,6,4,5,6,3,4,6,5,4,6,5)
dbarra <- d1barra-d2barra
nc <- 2.57
des2comb <- (n1-1)*desvest1^2+(n2-1)*desvest2^2
desv <- sqrt(des2comb/gl)
mu1 <- dbarra-nc*(desv)*sqrt(1/n1+1/n2)
mu2 <- dbarra+nc*(desv)*sqrt(1/n1+1/n2)
intervalo<-paste0("mu ∈ ","(",round(mu1,2),",",round(mu2,2),")")
print(intervalo)
```
14. . Se quiere comparar la efectividad de dos tratamientos para reducir los niveles de colesterol en la sangre. Se toman muestras aleatorias de 15 pacientes para cada tratamiento y se obtienen los siguientes resultados en
mg/dL: tratamiento A (182, 172, 193, 198, 168, 178, 186, 192, 182, 175, 168, 177, 183, 188, 178) y tratamiento
B (188, 198, 183, 192, 202, 194, 187, 182, 189, 193, 196, 185, 182, 197, 190). Construir un intervalo de confianza al 95 % para la diferencia de medias de niveles de colesterol entre ambos tratamientos. 
```{r}
n1 <- 15 
n2 <-  15
gl <- n1+n2-2
d1barra <-c(182, 172, 193, 198, 168, 178, 186, 192, 182, 175, 168, 177, 183, 188, 178)
d2barra <-c(188, 198, 183, 192, 202, 194, 187, 182, 189, 193, 196, 185, 182, 197, 190)
dbarra <- d1barra-d2barra
nc <- 1.96
des2comb <- (n1-1)*desvest1^2+(n2-1)*desvest2^2
desv <- sqrt(des2comb/gl)
mu1 <- dbarra-nc*(desv)*sqrt(1/n1+1/n2)
mu2 <- dbarra+nc*(desv)*sqrt(1/n1+1/n2)
intervalo<-paste0("mu ∈ ","(",round(mu1,2),",",round(mu2,2),")")
print(intervalo)
```
15. Se quiere comparar la productividad en la línea de producción de dos turnos de trabajo. Se toman muestras
aleatorias de 7 horas para cada turno y se obtienen los siguientes resultados en unidades producidas: turno A
(57, 60, 59, 62, 58, 56, 61) y turno B (63, 61, 64, 60, 62, 61, 63). Construir un intervalo de confianza al 95 %
para la diferencia de medias de productividad entre ambos.
```{r}
n1 <- 7
n2 <-  7
gl <- n1+n2-2
d1barra <-c(57, 60, 59, 62, 58, 56, 61)
d2barra <-c(63, 61, 64, 60, 62, 61, 63)
dbarra <- d1barra-d2barra
nc <- 1.96
des2comb <- (n1-1)*desvest1^2+(n2-1)*desvest2^2
desv <- sqrt(des2comb/gl)
mu1 <- dbarra-nc*(desv)*sqrt(1/n1+1/n2)
mu2 <- dbarra+nc*(desv)*sqrt(1/n1+1/n2)
intervalo<-paste0("mu ∈ ","(",round(mu1,2),",",round(mu2,2),")")
print(intervalo)
```
### Varianzas desconocidas y distintas

1. Se quiere comparar la efectividad de dos medicamentos para el dolor de cabeza. Se toma una muestra de
10 pacientes para el medicamento A y otra muestra de 12 pacientes para el medicamento B. Los resultados
muestran que la media del medicamento A es de 6.5 y la media del medicamento B es de 5.8. Las desviaciones
estándar son de 0.7 para el medicamento A y 0.9 para el medicamento B. Construya un intervalo de confianza
del 95 % para la diferencia de medias.
```{r}
n1 <- 10
n2 <-  12
d1barra <- 6.5 
d2barra <- 5.8
dbarra <- d1barra-d2barra
desvest1 <- 0.7
desvest2 <- 0.9
nc <- 0.975
sd <- sqrt((desvest1^2)/n1+(desvest2^2)/n2)
mu1 <- dbarra-nc*(sd)
mu2 <- dbarra+nc*(sd)
intervalo<-paste0("mu ∈ ","(",round(mu1,2),",",round(mu2,2),")","%")
print(intervalo)
```
2. Un gerente de recursos humanos quiere comparar los salarios promedio de dos departamentos de su empresa. Se
toma una muestra de 8 empleados del departamento A con una media de salario de $25,000 y una desviación
estándar de 1,500. Se toma otra muestra de 12 empleados del departamento B con una media de salario de $28,000 y una desviación estándar de 2,000. Calcule un intervalo de confianza del 90 % para la diferencia de
salarios promedio.
```{r}
n1 <- 8
n2 <-  12
d1barra <-  25000
d2barra <- 28000
dbarra <- d1barra-d2barra
desvest1 <- 1500
desvest2 <- 2000
nc <- 0.95
sd <- sqrt((desvest1^2)/n1+(desvest2^2)/n2)
mu1 <- dbarra-nc*(sd)
mu2 <- dbarra+nc*(sd)
intervalo<-paste0("mu ∈ ","(",round(mu1,2),",",round(mu2,2),")","$")
print(intervalo)
```
3. Se quiere comparar la eficacia de dos tipos de fertilizantes en el crecimiento de plantas. Se toman dos muestras de 15 plantas cada una y se miden las alturas. La media de las alturas para el fertilizante A es de 16 cm con una desviación estándar de 2 cm, mientras que la media de las alturas para el fertilizante B es de 18 cm con una desviación estándar de 3 cm. Construya un intervalo de confianza del 99 % para la diferencia de medias.
```{r}
n1 <- 15
n2 <-  15
d1barra <-  16
d2barra <- 18
dbarra <- d1barra-d2barra
desvest1 <- 2
desvest2 <- 3
nc <- 0.995
sd <- sqrt((desvest1^2)/n1+(desvest2^2)/n2)
mu1 <- dbarra-nc*(sd)
mu2 <- dbarra+nc*(sd)
intervalo<-paste0("mu ∈ ","(",round(mu1,2),",",round(mu2,2),")","cm")
print(intervalo)
```
4. Un equipo de investigadores quiere comparar la duración media de dos tipos de baterías para dispositivos
móviles. Se toma una muestra de 10 baterías del tipo A con una duración media de 15 horas y una desviación
estándar de 1.2 horas. Se toma otra muestra de 12 baterías del tipo B con una duración media de 13 horas
y una desviación estándar de 1.5 horas. Construya un intervalo de confianza del 95 % para la diferencia de
duraciones medias.
```{r}
n1 <- 10
n2 <-  12
d1barra <-  15
d2barra <- 13
dbarra <- d1barra-d2barra
desvest1 <- 1.2
desvest2 <- 1.5
nc <- 0.975
sd <- sqrt((desvest1^2)/n1+(desvest2^2)/n2)
mu1 <- dbarra-nc*(sd)
mu2 <- dbarra+nc*(sd)
intervalo<-paste0("mu ∈ ","(",round(mu1,2),",",round(mu2,2),")","horas")
print(intervalo)
```
5. Un estudio quiere comparar el rendimiento promedio de dos tipos de semillas de tomate. Se toman dos muestras
de 20 plantas cada una y se miden las producciones de tomate. La media de producción para las semillas del
tipo A es de 30 kg con una desviación estándar de 4 kg, mientras que la media de producción para las semillas
del tipo B es de 35 kg con una desviación estándar de 6 kg. Construya un intervalo de confianza del 99 % para
la diferencia de medias.
```{r}
n1 <- 20
n2 <-  20
d1barra <-  30
d2barra <- 35
dbarra <- d1barra-d2barra
desvest1 <- 4
desvest2 <- 6
nc <- 0.995
sd <- sqrt((desvest1^2)/n1+(desvest2^2)/n2)
mu1 <- dbarra-nc*(sd)
mu2 <- dbarra+nc*(sd)
intervalo<-paste0("mu ∈ ","(",round(mu1,2),",",round(mu2,2),")","kg")
print(intervalo)
```
6. Se quiere comparar la eficacia de dos métodos de enseñanza de matemáticas en dos grupos de estudiantes, con
tamaños de muestra de n1 = 20 y n2 = 25. Se obtuvieron las siguientes estadísticas muestrales: d1 = 70, s1 = 8
y d2 = 74, s2 = 10. Construir un intervalo de confianza del 95 % para la diferencia de las medias poblacionales.
```{r}
n1 <- 20
n2 <-  25
d1barra <-  70
d2barra <- 74
dbarra <- d1barra-d2barra
desvest1 <- 8
desvest2 <- 10
nc <- 0.975
sd <- sqrt((desvest1^2)/n1+(desvest2^2)/n2)
mu1 <- dbarra-nc*(sd)
mu2 <- dbarra+nc*(sd)
intervalo<-paste0("mu ∈ ","(",round(mu1,2),",",round(mu2,2),")")
print(intervalo)
```
7. Se desea comparar los tiempos de reacción de dos tipos de conductores al conducir en condiciones de lluvia,
con tamaños de muestra de n1 = 15 y n2 = 20. Los tiempos de reacción en segundos se registraron y se
obtuvieron las siguientes estadísticas muestrales: d1 = 2,5, s1 = 0,6 y d2 = 2,1, s2 = 0,5. Construir un intervalo de confianza del 99 % para la diferencia de las medias poblacionales.
```{r}
n1 <- 15
n2 <-  20
d1barra <-  2.5
d2barra <- 2.1
dbarra <- d1barra-d2barra
desvest1 <- 0.6
desvest2 <- 0.5
nc <- 0.995
sd <- sqrt((desvest1^2)/n1+(desvest2^2)/n2)
mu1 <- dbarra-nc*(sd)
mu2 <- dbarra+nc*(sd)
intervalo<-paste0("mu ∈ ","(",round(mu1,2),",",round(mu2,2),")")
print(intervalo)
```
8. Se realizó un estudio para comparar el desempeño de dos grupos de trabajadores en una empresa en términos
de productividad. Se obtuvieron muestras de tamaños n1 = 18 y n2 = 25, y se calcularon las siguientes
estadísticas muestrales: d1 = 120, s1 = 6 y d2 = 125, s2 = 8,5. Construir un intervalo de confianza del 90 %
para la diferencia de las medias poblacionales.
```{r}
n1 <- 18
n2 <-  25
d1barra <-  120
d2barra <- 125
dbarra <- d1barra-d2barra
desvest1 <- 6
desvest2 <- 8.5
nc <- 0.95
sd <- sqrt((desvest1^2)/n1+(desvest2^2)/n2)
mu1 <- dbarra-nc*(sd)
mu2 <- dbarra+nc*(sd)
intervalo<-paste0("mu ∈ ","(",round(mu1,2),",",round(mu2,2),")")
print(intervalo)
```
9. Se quiere comparar la efectividad de dos tratamientos médicos para reducir los niveles de colesterol en pacientes con enfermedad cardiovascular. Se seleccionaron muestras de tamaños n1 = 12 y n2 = 15, y se obtuvieron las siguientes estadísticas muestrales: d1 = 15, s1 = 3,5 y d2 = 12, s2 = 4. Construir un intervalo de confianza del 95 % para la diferencia de las medias poblacionales.
```{r}
n1 <- 12
n2 <-  15
d1barra <-  15
d2barra <- 12
dbarra <- d1barra-d2barra
desvest1 <- 3.5
desvest2 <- 4
nc <- 0.975
sd <- sqrt((desvest1^2)/n1+(desvest2^2)/n2)
mu1 <- dbarra-nc*(sd)
mu2 <- dbarra+nc*(sd)
intervalo<-paste0("mu ∈ ","(",round(mu1,2),",",round(mu2,2),")")
print(intervalo)
```
10. Se desea comparar la precisión de dos marcas de básculas en la medición de pesos de objetos pequeños. Se
tomaron muestras de tamaños n1 = 10 y n2 = 15, y se obtuvieron las siguientes estadísticas muestrales:
d1 = 50, s1 = 1,5 y d2 = 51, s2 = 2. Construir un intervalo de confianza del 99 % para la diferencia de las
medias poblacionales.
```{r}
n1 <- 10
n2 <-  15
d1barra <-  50
d2barra <- 51
dbarra <- d1barra-d2barra
desvest1 <- 1.5
desvest2 <- 2
nc <- 0.995
sd <- sqrt((desvest1^2)/n1+(desvest2^2)/n2)
mu1 <- dbarra-nc*(sd)
mu2 <- dbarra+nc*(sd)
intervalo<-paste0("mu ∈ ","(",round(mu1,2),",",round(mu2,2),")")
print(intervalo)
```
11. Se realizó un experimento para evaluar la efectividad de dos tipos de fertilizantes en la producción de maíz. Se tomaron muestras de tamaños n1 = 20 y n2 = 25, y se obtuvieron las siguientes estadísticas muestrales:
d1 = 150, s1 = 12 y d2 = 145, s2 = 10. Construir un intervalo de confianza del 95 % para la diferencia de las
medias poblacionales.
```{r}
n1 <- 20
n2 <-  25
d1barra <- 150
d2barra <- 145
dbarra <- d1barra-d2barra
desvest1 <- 12
desvest2 <- 10
nc <- 0.975
sd <- sqrt((desvest1^2)/n1+(desvest2^2)/n2)
mu1 <- dbarra-nc*(sd)
mu2 <- dbarra+nc*(sd)
intervalo<-paste0("mu ∈ ","(",round(mu1,2),",",round(mu2,2),")")
print(intervalo)
```
12. Se quiere comparar la cantidad promedio de horas de sueño entre dos grupos de estudiantes universitarios: uno que consume bebidas energéticas y otro que no. Se toma una muestra de 10 estudiantes de cada grupo y se
obtiene que el grupo que consume bebidas energéticas duerme en promedio 6.2 horas y tiene una desviación
estándar de 1.2 horas, mientras que el grupo que no consume bebidas energéticas duerme en promedio 7.5
horas y tiene una desviación estándar de 1.8 horas. ¿A un nivel de confianza del 95 %, se puede concluir que
hay una diferencia significativa en la cantidad promedio de horas de sueño entre los dos grupos?
```{r}
n1 <- 10
n2 <-  10
d1barra <- 6.2
d2barra <- 7.5
dbarra <- d1barra-d2barra
desvest1 <- 1.2
desvest2 <- 1.8
nc <- 0.975
sd <- sqrt((desvest1^2)/n1+(desvest2^2)/n2)
mu1 <- dbarra-nc*(sd)
mu2 <- dbarra+nc*(sd)
intervalo<-paste0("mu ∈ ","(",round(mu1,2),",",round(mu2,2),")","horas")
print(intervalo)
```
13. Se quiere comparar el tiempo promedio de reacción entre dos grupos de conductores: uno que usa un nuevo sistema de alerta de colisión y otro que no. Se toma una muestra de 15 conductores de cada grupo y se obtiene
que el grupo que usa el nuevo sistema tiene un tiempo promedio de reacción de 0.8 segundos y una desviación
estándar de 0.2 segundos, mientras que el grupo que no usa el sistema tiene un tiempo promedio de reacción de
0.9 segundos y una desviación estándar de 0.3 segundos. ¿A un nivel de confianza del 99 %, se puede concluir
que el nuevo sistema de alerta de colisión tiene un efecto significativo en el tiempo promedio de reacción de los conductores?
```{r}
n1 <- 15
n2 <-  15
d1barra <-  0.8
d2barra <- 0.9
dbarra <- d1barra-d2barra
desvest1 <- 0.2
desvest2 <- 0.3
nc <- 0.995
sd <- sqrt((desvest1^2)/n1+(desvest2^2)/n2)
mu1 <- dbarra-nc*(sd)
mu2 <- dbarra+nc*(sd)
intervalo<-paste0("mu ∈ ","(",round(mu1,2),",",round(mu2,2),")","seg")
print(intervalo)
```
14. Un estudio compara la efectividad de dos métodos de enseñanza de matemáticas en dos grupos de estudiantes,
con tamaños de muestra de 12 y 15 respectivamente. La media y desviación estándar de los resultados obtenidos
en cada grupo son: grupo 1 (media= 75, s = 10) y grupo 2 (media= 80, s = 12). Construir un intervalo de
confianza del 95 % para la diferencia de las medias poblacionales.
```{r}
n1 <- 12
n2 <-  15
d1barra <-  75
d2barra <- 80
dbarra <- d1barra-d2barra
desvest1 <- 10
desvest2 <- 12
nc <- 0.975
sd <- sqrt((desvest1^2)/n1+(desvest2^2)/n2)
mu1 <- dbarra-nc*(sd)
mu2 <- dbarra+nc*(sd)
intervalo<-paste0("mu ∈ ","(",round(mu1,2),",",round(mu2,2),")")
print(intervalo)
```
15. Un psicólogo quiere comparar la autoestima de un grupo de pacientes con ansiedad con un grupo de pacientes
sin ansiedad. Para ello, toma una muestra de 10 pacientes con ansiedad y otra muestra de 8 pacientes sin
ansiedad. La media y desviación estándar de la autoestima de los pacientes con ansiedad son 25 y 3, mientras
que para los pacientes sin ansiedad son 30 y 4. Construir un intervalo de confianza del 99 % para la diferencia
de las medias poblacionales.
```{r}
n1 <- 10
n2 <-  8
d1barra <-  25
d2barra <- 30
dbarra <- d1barra-d2barra
desvest1 <- 3
desvest2 <- 4
nc <- 0.995
sd <- sqrt((desvest1^2)/n1+(desvest2^2)/n2)
mu1 <- dbarra-nc*(sd)
mu2 <- dbarra+nc*(sd)
intervalo<-paste0("mu ∈ ","(",round(mu1,2),",",round(mu2,2),")")
print(intervalo)
```
### Ejercicios varios

1. Un estudio compara la cantidad de energía consumida por dos diferentes tipos de bombillas LED. Se toma una
muestra de 50 bombillas de cada tipo y se obtiene que la media y la desviación estándar de la muestra 1 son
4.5 W y 0.8 W, respectivamente, y que la media y la desviación estándar de la muestra 2 son 5.2 W y 0.7 W,
respectivamente. Construir un intervalo de confianza del 95 % para la diferencia media de consumo de energía
entre las dos bombillas.

```{r}
n1 <- 50
n2 <-  50
gl <- n1+n2-2
d1barra <- 4.5
d2barra <- 5.2
dbarra <- d1barra-d2barra
desvest1 <- 0.8
desvest2 <- 0.7
nc <- 1.96
des2comb <- (n1-1)*desvest1^2+(n2-1)*desvest2^2
desv <- sqrt(des2comb/gl)
mu1 <- dbarra-nc*(desv)*sqrt(1/n1+1/n2)
mu2 <- dbarra+nc*(desv)*sqrt(1/n1+1/n2)
intervalo<-paste0("mu ∈ ","(",round(mu1,2),",",round(mu2,2),")","W")
print(intervalo)
```
2. Un estudio compara la efectividad de dos diferentes tratamientos médicos para reducir la presión arterial. Se
toma una muestra de 100 pacientes para cada tratamiento y se encuentra que la media y la desviación estándar
de la muestra 1 son 128 mmHg y 12 mmHg, respectivamente, y que la media y la desviación estándar de la
muestra 2 son 120 mmHg y 10 mmHg, respectivamente. Construir un intervalo de confianza del 99 % para la
diferencia media de la presión arterial entre los dos tratamientos.
```{r}
n1 <- 100
n2 <-  100
gl <- n1+n2-2
d1barra <- 128
d2barra <- 120
dbarra <- d1barra-d2barra
desvest1 <- 12
desvest2 <- 10
nc <- 2.57
des2comb <- (n1-1)*desvest1^2+(n2-1)*desvest2^2
desv <- sqrt(des2comb/gl)
mu1 <- dbarra-nc*(desv)*sqrt(1/n1+1/n2)
mu2 <- dbarra+nc*(desv)*sqrt(1/n1+1/n2)
intervalo<-paste0("mu ∈ ","(",round(mu1,2),",",round(mu2,2),")","mmHg")
print(intervalo)
```
3. Un estudio compara la resistencia a la tracción de dos diferentes tipos de materiales. Se toma una muestra
de 200 piezas de cada material y se encuentra que la media y la desviación estándar de la muestra 1 son 120
MPa y 10 MPa, respectivamente, y que la media y la desviación estándar de la muestra 2 son 140 MPa y 12
MPa, respectivamente. Construir un intervalo de confianza del 90 % para la diferencia media de resistencia a la
tracción entre los dos materiales.
```{r}
n1 <- 200
n2 <-  200
gl <- n1+n2-2
d1barra <- 120
d2barra <- 140
dbarra <- d1barra-d2barra
desvest1 <- 10
desvest2 <- 12
nc <- 1.64
des2comb <- (n1-1)*desvest1^2+(n2-1)*desvest2^2
desv <- sqrt(des2comb/gl)
mu1 <- dbarra-nc*(desv)*sqrt(1/n1+1/n2)
mu2 <- dbarra+nc*(desv)*sqrt(1/n1+1/n2)
intervalo<-paste0("mu ∈ ","(",round(mu1,2),",",round(mu2,2),")","MPa")
print(intervalo)
```
4. Se quiere comparar el tiempo medio que tardan dos algoritmos diferentes en realizar una tarea. Se toma una
muestra aleatoria de tamaño 100 de cada algoritmo. El tiempo medio de la muestra del primer algoritmo
es de 10 segundos con una desviación estándar de 2 segundos, mientras que el tiempo medio de la muestra
del segundo algoritmo es de 9 segundos con una desviación estándar de 3 segundos. Calcular un intervalo de
confianza al 95 % para la diferencia de medias.
```{r}
n1 <- 100
n2 <- 100
gl <- n1+n2-2
d1barra <- 10 
d2barra <- 9
dbarra <- d1barra-d2barra
desvest1 <- 2
desvest2 <- 3
nc <- 1.96
des2comb <- (n1-1)*desvest1^2+(n2-1)*desvest2^2
desv <- sqrt(des2comb/gl)
mu1 <- dbarra-nc*(desv)*sqrt(1/n1+1/n2)
mu2 <- dbarra+nc*(desv)*sqrt(1/n1+1/n2)
intervalo<-paste0("mu ∈ ","(",round(mu1,2),",",round(mu2,2),")","seg")
print(intervalo)
```
5. Se quiere comparar la resistencia media de dos tipos de materiales. Se toman muestras aleatorias de tamaño
150 de cada material. La resistencia media de la muestra del primer material es de 1000 N con una desviación
estándar de 50 N, mientras que la resistencia media de la muestra del segundo material es de 1020 N con una
desviación estándar de 60 N. Calcular un intervalo de confianza al 99 % para la diferencia de medias.
```{r}
n1 <- 150
n2 <-  150
gl <- n1+n2-2
d1barra <- 1000
d2barra <- 1020
dbarra <- d1barra-d2barra
desvest1 <- 50
desvest2 <- 60
nc <- 2.57
des2comb <- (n1-1)*desvest1^2+(n2-1)*desvest2^2
desv <- sqrt(des2comb/gl)
mu1 <- dbarra-nc*(desv)*sqrt(1/n1+1/n2)
mu2 <- dbarra+nc*(desv)*sqrt(1/n1+1/n2)
intervalo<-paste0("mu ∈ ","(",round(mu1,2),",",round(mu2,2),")","N")
print(intervalo)
```
6. Se quiere comparar la concentración media de dos sustancias en el agua. Se toman muestras aleatorias de
tamaño 200 de cada sustancia. La concentración media de la muestra de la primera sustancia es de 2 mg/L
con una desviación estándar de 0.5 mg/L, mientras que la concentración media de la muestra de la segunda
sustancia es de 3 mg/L con una desviación estándar de 0.7 mg/L. Calcular un intervalo de confianza al 90 %
para la diferencia de medias.
```{r}
n1 <- 200 
n2 <-  200
gl <- n1+n2-2
d1barra <- 2
d2barra <- 3
dbarra <- d1barra-d2barra
desvest1 <- 0.5
desvest2 <- 0.7
nc <- 1.64
des2comb <- (n1-1)*desvest1^2+(n2-1)*desvest2^2
desv <- sqrt(des2comb/gl)
mu1 <- dbarra-nc*(desv)*sqrt(1/n1+1/n2)
mu2 <- dbarra+nc*(desv)*sqrt(1/n1+1/n2)
intervalo<-paste0("mu ∈ ","(",round(mu1,2),",",round(mu2,2),")","mg/L")
print(intervalo)
```
7. Se quiere comparar la eficacia media de dos medicamentos para controlar la presión arterial. Se toman muestras aleatorias de tamaño 120 de cada medicamento. La eficacia media de la muestra del primer medicamento
es de 80 % con una desviación estándar de 5 %, mientras que la eficacia media de la muestra del segundo
medicamento es de 85 % con una desviación estándar de 6 %. Calcular un intervalo de confianza al 98 % para
la diferencia de medias.
```{r}
n1 <- 120
n2 <-  120
gl <- n1+n2-2
d1barra <- 80
d2barra <- 85
dbarra <- d1barra-d2barra
desvest1 <- 5
desvest2 <- 6
nc <- 2.33
des2comb <- (n1-1)*desvest1^2+(n2-1)*desvest2^2
desv <- sqrt(des2comb/gl)
mu1 <- dbarra-nc*(desv)*sqrt(1/n1+1/n2)
mu2 <- dbarra+nc*(desv)*sqrt(1/n1+1/n2)
intervalo<-paste0("mu ∈ ","(",round(mu1,2),",",round(mu2,2),")","%")
print(intervalo)
```
8. Se quiere comparar el rendimiento medio de dos modelos de computadoras portátiles. Se toman muestras
aleatorias de tamaño 80 de cada modelo. El rendimiento medio de la muestra del primer modelo es de 100
puntos con una desviación estándar de 10 puntos, mientras que el rendimiento medio de la muestra del segundo
modelo es de 105 puntos con una desviación estándar de 12 puntos. Calcular un intervalo de confianza al 95 %
para la diferencia de medias.
```{r}
n1 <- 80
n2 <-  80
gl <- n1+n2-2
d1barra <- 100
d2barra <- 105
dbarra <- d1barra-d2barra
desvest1 <- 10
desvest2 <- 12
nc <- 1.96
des2comb <- (n1-1)*desvest1^2+(n2-1)*desvest2^2
desv <- sqrt(des2comb/gl)
mu1 <- dbarra-nc*(desv)*sqrt(1/n1+1/n2)
mu2 <- dbarra+nc*(desv)*sqrt(1/n1+1/n2)
intervalo<-paste0("mu ∈ ","(",round(mu1,2),",",round(mu2,2),")","puntos")
print(intervalo)
```
9. Se quiere comparar el consumo medio de dos tipos de motores. Se toman muestras aleatorias de tamaño 50
de cada motor. El consumo medio de la muestra del primer motor es de 8 litros/100 km con una desviación
estándar de 1 litro/100 km, mientras que el consumo medio de la muestra del segundo motor es de 7 litros/100
km con una desviación estándar de 1.2 litros/100 km. Calcular un intervalo de confianza al 99 para la diferencia
de medias
```{r}
n1 <- 50
n2 <-  50
gl <- n1+n2-2
d1barra <- 8/100
d2barra <- 7/100
dbarra <- d1barra-d2barra
desvest1 <-1/100 
desvest2 <- 1.2/100
nc <- 2.57
des2comb <- (n1-1)*desvest1^2+(n2-1)*desvest2^2
desv <- sqrt(des2comb/gl)
mu1 <- dbarra-nc*(desv)*sqrt(1/n1+1/n2)
mu2 <- dbarra+nc*(desv)*sqrt(1/n1+1/n2)
intervalo<-paste0("mu ∈ ","(",round(mu1,2),",",round(mu2,2),")","litros/km")
print(intervalo)
```
10. Se desea comparar el rendimiento de dos grupos de estudiantes en una prueba de matemáticas. Se toma una
muestra de 20 estudiantes de cada grupo. La media del primer grupo es 80 y la del segundo grupo es 75, con
una desviación estándar de 5 en ambos casos. Se desea construir un intervalo de confianza del 95 % para la
diferencia de medias.
```{r}
n1 <- 20
n2 <-  20
gl <- n1+n2-2
d1barra <- 80
d2barra <- 75
dbarra <- d1barra-d2barra
desvest1 <- 5
desvest2 <- 5
nc <- 1.96
des2comb <- (n1-1)*desvest1^2+(n2-1)*desvest2^2
desv <- sqrt(des2comb/gl)
mu1 <- dbarra-nc*(desv)*sqrt(1/n1+1/n2)
mu2 <- dbarra+nc*(desv)*sqrt(1/n1+1/n2)
intervalo<-paste0("mu ∈ ","(",round(mu1,2),",",round(mu2,2),")")
print(intervalo)
```
11. Se desea comparar el tiempo promedio de ejecución de dos algoritmos para resolver un problema de programación. Se toma una muestra de 30 ejecuciones para cada algoritmo. La media del primer algoritmo es 5 segundos y la del segundo algoritmo es 6 segundos, con una desviación estándar de 0.5 segundos en ambos casos. Se desea construir un intervalo de confianza del 99 % para la diferencia de medias
```{r}
n1 <- 30
n2 <-  30
gl <- n1+n2-2
d1barra <-5 
d2barra <- 6
dbarra <- d1barra-d2barra
desvest1 <- 0.5
desvest2 <- 0.5
nc <- 2.57
des2comb <- (n1-1)*desvest1^2+(n2-1)*desvest2^2
desv <- sqrt(des2comb/gl)
mu1 <- dbarra-nc*(desv)*sqrt(1/n1+1/n2)
mu2 <- dbarra+nc*(desv)*sqrt(1/n1+1/n2)
intervalo<-paste0("mu ∈ ","(",round(mu1,2),",",round(mu2,2),")","seg")
print(intervalo)
```
12. Se desea comparar el diámetro de dos grupos de células obtenidos de dos muestras diferentes. Se toma una
muestra de 25 células de cada grupo. La media del diámetro del primer grupo es 10 µm y la del segundo grupo
es 11 µm, con una desviación estándar de 1 µm en ambos casos. Se desea construir un intervalo de confianza
del 90 % para la diferencia de medias.
```{r}
n1 <- 25 
n2 <-  25
gl <- n1+n2-2
d1barra <- 10
d2barra <- 11
dbarra <- d1barra-d2barra
desvest1 <- 1
desvest2 <- 1 
nc <- 1.64
des2comb <- (n1-1)*desvest1^2+(n2-1)*desvest2^2
desv <- sqrt(des2comb/gl)
mu1 <- dbarra-nc*(desv)*sqrt(1/n1+1/n2)
mu2 <- dbarra+nc*(desv)*sqrt(1/n1+1/n2)
intervalo<-paste0("mu ∈ ","(",round(mu1,2),",",round(mu2,2),")","μm")
print(intervalo)
```
13. Un investigador quiere comparar el rendimiento en matemáticas de dos grupos de estudiantes, uno que ha
recibido una nueva enseñanza y otro que ha recibido la enseñanza tradicional. El investigador selecciona una
muestra aleatoria de 100 estudiantes que han recibido la nueva enseñanza y otra muestra aleatoria de 100
estudiantes que han recibido la enseñanza tradicional. La media del grupo de la nueva enseñanza es de 80 y
la desviación estándar es de 10, mientras que la media del grupo de la enseñanza tradicional es de 75 y la
desviación estándar es de 12. Calcular un intervalo de confianza del 95 % para la diferencia de medias.
```{r}
n1 <- 100 
n2 <-  100
gl <- n1+n2-2
d1barra <- 80 
d2barra <- 75
dbarra <- d1barra-d2barra
desvest1 <- 10
desvest2 <- 12
nc <- 1.96
des2comb <- (n1-1)*desvest1^2+(n2-1)*desvest2^2
desv <- sqrt(des2comb/gl)
mu1 <- dbarra-nc*(desv)*sqrt(1/n1+1/n2)
mu2 <- dbarra+nc*(desv)*sqrt(1/n1+1/n2)
intervalo<-paste0("mu ∈ ","(",round(mu1,2),",",round(mu2,2),")")
print(intervalo)
```
14. Un investigador quiere comparar el tiempo que tardan dos métodos diferentes para resolver un problema de
programación. Para ello, selecciona dos muestras aleatorias, una de 50 programadores que utilizan el método A
y otra de 50 programadores que utilizan el método B. La media del tiempo que tardan los programadores en el
método A es de 120 minutos con una desviación estándar de 10 minutos, mientras que la media del tiempo
que tardan los programadores en el método B es de 100 minutos con una desviación estándar de 8 minutos.
Calcule un intervalo de confianza del 90 % para la diferencia de medias.
```{r}
n1 <- 50
n2 <-  50
gl <- n1+n2-2
d1barra <- 120
d2barra <- 100
dbarra <- d1barra-d2barra
desvest1 <- 10
desvest2 <- 8
nc <- 1.64
des2comb <- (n1-1)*desvest1^2+(n2-1)*desvest2^2
desv <- sqrt(des2comb/gl)
mu1 <- dbarra-nc*(desv)*sqrt(1/n1+1/n2)
mu2 <- dbarra+nc*(desv)*sqrt(1/n1+1/n2)
intervalo<-paste0("mu ∈ ","(",round(mu1,2),",",round(mu2,2),")","min")
print(intervalo)
```
15. Un fabricante de discos duros quiere comparar dos líneas de producción de discos duros en términos de la
cantidad de discos duros defectuosos que producen. Para ello, selecciona dos muestras aleatorias, una de 200
discos duros producidos por la línea de producción A y otra de 200 discos duros producidos por la línea de
producción B. La media del número de discos duros defectuosos producidos por la línea A es de 1.5 con una
desviación estándar de 0.3, mientras que la media del número de discos duros defectuosos producidos por
la línea B es de 1.2 con una desviación estándar de 0.2. Calcule un intervalo de confianza del 99 % para la
diferencia de medias.
```{r}
n1 <- 200 
n2 <-  200
gl <- n1+n2-2
d1barra <- 1.5
d2barra <- 1.2
dbarra <- d1barra-d2barra
desvest1 <- 0.3
desvest2 <- 0.2
nc <- 2.57
des2comb <- (n1-1)*desvest1^2+(n2-1)*desvest2^2
desv <- sqrt(des2comb/gl)
mu1 <- dbarra-nc*(desv)*sqrt(1/n1+1/n2)
mu2 <- dbarra+nc*(desv)*sqrt(1/n1+1/n2)
intervalo<-paste0("mu ∈ ","(",round(mu1,2),",",round(mu2,2),")")
print(intervalo)
```
16. Un investigador quiere comparar el rendimiento de dos algoritmos diferentes para resolver un problema de
clasificación de imágenes. Para ello, selecciona dos muestras aleatorias, una de 100 imágenes clasificadas con el algoritmo A y otra de 100 imágenes clasificadas con el algoritmo B. La media de la precisión del algoritmo A es del 95 % con una desviación estándar del 1 %, mientras que la media de la precisión del algoritmo B es del 92 % con una desviación estándar del 2 %. Calcule un intervalo de confianza del 95 % para la diferencia de medias.
```{r}
n1 <-100 
n2 <-  100
gl <- n1+n2-2
d1barra <- 95
d2barra <- 92
dbarra <- d1barra-d2barra
desvest1 <- 1
desvest2 <- 2
nc <- 1.96
des2comb <- (n1-1)*desvest1^2+(n2-1)*desvest2^2
desv <- sqrt(des2comb/gl)
mu1 <- dbarra-nc*(desv)*sqrt(1/n1+1/n2)
mu2 <- dbarra+nc*(desv)*sqrt(1/n1+1/n2)
intervalo<-paste0("mu ∈ ","(",round(mu1,2),",",round(mu2,2),")","%")
print(intervalo)
```
17. En una prueba de rendimiento para dos tipos de software de edición de video, se seleccionaron al azar dos
muestras de usuarios, una de cada software, con 50 personas en cada muestra. La media de tiempo en minutos
que tardaron los usuarios del software A en realizar una tarea fue de 120 minutos con una desviación estándar
de 25 minutos, mientras que los usuarios del software B tardaron en promedio 110 minutos con una desviación
estándar de 20 minutos. Encuentre un intervalo de confianza del 95 % para la diferencia de tiempo promedio
entre los dos softwares.
```{r}
n1 <- 50
n2 <-  50
gl <- n1+n2-2
d1barra <- 120
d2barra <- 110
dbarra <- d1barra-d2barra
desvest1 <- 25
desvest2 <- 20
nc <- 1.96
des2comb <- (n1-1)*desvest1^2+(n2-1)*desvest2^2
desv <- sqrt(des2comb/gl)
mu1 <- dbarra-nc*(desv)*sqrt(1/n1+1/n2)
mu2 <- dbarra+nc*(desv)*sqrt(1/n1+1/n2)
intervalo<-paste0("mu ∈ ","(",round(mu1,2),",",round(mu2,2),")","min")
print(intervalo)
```
18. En un estudio de efectividad de dos tipos de fertilizantes en el crecimiento de plantas, se seleccionaron al azar dos muestras de plantas, una tratada con el fertilizante A y otra con el fertilizante B. Cada muestra tenía
30 plantas. La altura promedio de las plantas tratadas con el fertilizante A fue de 25 cm con una desviación
estándar de 3 cm, mientras que la altura promedio de las plantas tratadas con el fertilizante B fue de 28 cm
con una desviación estándar de 4 cm. Calcule un intervalo de confianza del 99 % para la diferencia de altura
promedio entre las dos muestras.

```{r}
n1 <- 30
n2 <-  30
gl <- n1+n2-2
d1barra <- 25
d2barra <- 28
dbarra <- d1barra-d2barra
desvest1 <- 3
desvest2 <- 4
nc <- 2.57
des2comb <- (n1-1)*desvest1^2+(n2-1)*desvest2^2
desv <- sqrt(des2comb/gl)
mu1 <- dbarra-nc*(desv)*sqrt(1/n1+1/n2)
mu2 <- dbarra+nc*(desv)*sqrt(1/n1+1/n2)
intervalo<-paste0("mu ∈ ","(",round(mu1,2),",",round(mu2,2),")","cm")
print(intervalo)
```
19. En un estudio para comparar dos métodos de enseñanza en matemáticas, se seleccionaron al azar dos muestras
de estudiantes, una de cada método, con 100 estudiantes en cada muestra. La puntuación promedio de los
estudiantes en el método A fue de 80 con una desviación estándar de 10, mientras que la puntuación promedio
de los estudiantes en el método B fue de 85 con una desviación estándar de 8. Encuentre un intervalo de
confianza del 90 % para la diferencia en las puntuaciones promedio de los dos métodos.
```{r}
n1 <- 100
n2 <-  100
gl <- n1+n2-2
d1barra <- 80
d2barra <- 85
dbarra <- d1barra-d2barra
desvest1 <- 10
desvest2 <- 8
nc <- 1.64
des2comb <- (n1-1)*desvest1^2+(n2-1)*desvest2^2
desv <- sqrt(des2comb/gl)
mu1 <- dbarra-nc*(desv)*sqrt(1/n1+1/n2)
mu2 <- dbarra+nc*(desv)*sqrt(1/n1+1/n2)
intervalo<-paste0("mu ∈ ","(",round(mu1,2),",",round(mu2,2),")")
print(intervalo)
```
20. En un estudio para comparar la eficacia de dos tratamientos para la migraña, se seleccionaron al azar dos
muestras de pacientes, una de cada tratamiento, con 40 pacientes en cada muestra. La cantidad promedio de
días de dolor de cabeza al mes en el tratamiento A fue de 5 con una desviación estándar de 2 días, mientras
que la cantidad promedio de días de dolor de cabeza al mes en el tratamiento B fue de 4 con una desviación
estándar de 1 día. Calcule un intervalo de confianza del 99 % para la diferencia en la cantidad promedio de
días de dolor de cabeza al mes entre los dos tratamientos.
```{r}
n1 <- 40
n2 <-  40
gl <- n1+n2-2
d1barra <- 5
d2barra <- 4
dbarra <- d1barra-d2barra
desvest1 <- 2
desvest2 <- 1
nc <- 2.57
des2comb <- (n1-1)*desvest1^2+(n2-1)*desvest2^2
desv <- sqrt(des2comb/gl)
mu1 <- dbarra-nc*(desv)*sqrt(1/n1+1/n2)
mu2 <- dbarra+nc*(desv)*sqrt(1/n1+1/n2)
intervalo<-paste0("mu ∈ ","(",round(mu1,2),",",round(mu2,2),")","días")
print(intervalo)
```
21. En una prueba de resistencia de dos tipos de materiales para la construcción, se seleccionaron al azar dos
muestras de cada material, cada una de 25 piezas. La resistencia promedio de las piezas del material A fue de
2000 N con una desviación estándar de 100 N, mientras que la resistencia promedio de las piezas del material
B fue de 2200 N con una desviación estándar de 150 N. Encuentre un intervalo de confianza del 95 % para la
diferencia en la resistencia promedio de los dos materiales.
```{r}
n1 <- 25
n2 <- 25 
gl <- n1+n2-2
d1barra <- 2000
d2barra <- 2200
dbarra <- d1barra-d2barra
desvest1 <- 100
desvest2 <- 150
nc <- 1.96
des2comb <- (n1-1)*desvest1^2+(n2-1)*desvest2^2
desv <- sqrt(des2comb/gl)
mu1 <- dbarra-nc*(desv)*sqrt(1/n1+1/n2)
mu2 <- dbarra+nc*(desv)*sqrt(1/n1+1/n2)
intervalo<-paste0("mu ∈ ","(",round(mu1,2),",",round(mu2,2),")","N")
print(intervalo)
```
22. Una empresa quiere comparar la eficacia de dos programas de entrenamiento en ventas. Se toma una muestra
aleatoria de 50 empleados para el primer programa y otra muestra aleatoria de 60 empleados para el segundo
programa. Se obtienen medias muestrales de 12 y 15, respectivamente, y una desviación estándar combinada
de 2.5. Construye un intervalo de confianza al 95 % para la diferencia entre las medias poblacionales.
```{r}
n1 <- 50
n2 <- 60
x1barra <- 12
x2barra <- 15
desvest <- 2.5
nc <- 1.96

xbarra <- x1barra-x2barra
errorstd <-sqrt(desvest/n1)+sqrt(desvest/n2)
liminf <- xbarra-nc*errorstd
limsup <- xbarra+nc*errorstd
intervalo <- paste0("mu ∈ ","(",round(liminf,2),",",round(limsup,2),")")
print(intervalo)
```
23. Se desea comparar la duración de dos tipos de baterías para laptops. Se toman dos muestras aleatorias de
30 baterías cada una. Se obtienen medias muestrales de 4.5 y 5 horas, respectivamente, y una desviación
estándar combinada de 1.2 horas. Construye un intervalo de confianza al 99 % para la diferencia entre las
medias poblacionales.
```{r}
n1 <- 30
n2 <- 30
x1barra <- 4.5
x2barra <- 5
desvest <- 1.2
nc <- 2.57

xbarra <- x1barra-x2barra
errorstd <-sqrt(desvest/n1)+sqrt(desvest/n2)
liminf <- xbarra-nc*errorstd
limsup <- xbarra+nc*errorstd
intervalo <- paste0("mu ∈ ","(",round(liminf,2),",",round(limsup,2),")","horas")
print(intervalo)
```
24. Un equipo de baloncesto quiere comparar el porcentaje de tiros libres entre dos jugadores. Se toman dos
muestras aleatorias de 10 tiros libres cada una. Se obtienen medias muestrales de 80 % y 85 %, respectivamente,
y una desviación estándar de la diferencia de 4.2 %. Construye un intervalo de confianza al 90 % para la
diferencia entre las medias poblacionales.
```{r}
n1 <- 10
n2 <- 10
x1barra <- 80
x2barra <- 85
desvest <- 4.2
nc <- 1.64

xbarra <- x1barra-x2barra
errorstd <-sqrt(desvest/n1)+sqrt(desvest/n2)
liminf <- xbarra-nc*errorstd
limsup <- xbarra+nc*errorstd
intervalo <- paste0("mu ∈ ","(",round(liminf,2),",",round(limsup,2),")","%")
print(intervalo)
```
25. Se desea comparar el rendimiento de dos tipos de fertilizantes en el crecimiento de plantas. Se toman dos
muestras aleatorias de 15 plantas cada una. Se obtienen medias muestrales de 10 cm y 12 cm, respectivamente, y una desviación estándar de la diferencia de 1.5 cm. Construye un intervalo de confianza al 95 % para la
diferencia entre las medias poblacionales.
```{r}
n1 <- 15
n2 <- 15
x1barra <- 10
x2barra <- 12
desvest <- 1.5
nc <- 1.96

xbarra <- x1barra-x2barra
errorstd <-sqrt(desvest/n1)+sqrt(desvest/n2)
liminf <- xbarra-nc*errorstd
limsup <- xbarra+nc*errorstd
intervalo <- paste0("mu ∈ ","(",round(liminf,2),",",round(limsup,2),")","cm")
print(intervalo)
```