---
title: "Sesiones EyP"
author: "Marisol Mendoza"
date: "2023-05-30"
output: html_document
---

```{r setup, include=FALSE}
knitr::opts_chunk$set(echo = TRUE)
```

# Sesiones del curso de Estadístca y Probabilidad.

#----------------------------------
#Sesion1
#----------------------------------

```{r}
x <- c(1,12,30,54,5); 
print(x)
y <- runif(10,0,100)
print(y)
y <- floor(y); print(y)
# defino una constante aleatoria k
k <- floor(runif(1,0,100)); print(k)

z <- k+y; print(z)

x1 <- floor(runif(15,0,50))
x2 <- ceiling(runif(15,0,50))

y1 <- x1+x2; print(y1)
y2 <- x1-x2; print(y2)
y3 <- x1%*%x2; print(y3)

# k*y1, y1/k,

w <- floor(runif(1500,0,150));
print(w)
head(w,30)
tail(w,30)

A <- matrix(0,5,5); print(A)


n <- 5; m <- 5
B <- matrix(0,n,m); print(B)
for(i in 1:n){
  for(j in 1:m){
    B[i,j] <- ceiling(runif(1,0,15))
  }
}
print(B)
View(B)
colnames(B)<- c('Lunes','Martes',
                'Miercoles','Jueves',
                'Viernes')
rownames(B)<- c('Enero','Febrero',
                'Marzo','Abril',
                'Mayo')
View(B)
B
B[,3]
B[3,]
B[1:3,]
B[,1:3]
indices <- c(2,4)
B[indices,]
B[,indices]
```
## Ejercicios propuestos: 
GENERAR UNA MATRIZ ALEATORIA
DE 7X7, ETIQUETAR LAS COLUMNAS, LOS RENGLONES
```{r }
Nmatrix <- matrix(0,7,7)
col <- 7; reng <- 7 
for(i in 1:col){ 
  for(j in 1:reng){ 
    Nmatrix[i,j] <- ceiling(runif(1,0,15)) } } 
colnames(Nmatrix)<- c('Lunes', 'Martes', 'Miercoles', 'Jueves', 'Viernes', 'Sabado', 'Domingo')
rownames(Nmatrix)<- c('1', '2', '3', '4', '5', '6', '7') 
print(Nmatrix)
```

GENERAR UNA SUBMATRIZ DE 3X3

```{r }
matrixgen <- matrix(0,3,3)
matrixgen <- Nmatrix[1:3,1:3]
print(matrixgen)
```

A) QUE CONTENGA LOS PRIMEROS 3 RENGLONES Y LAS PRIMERAS 3 COLUMNAS

```{r }
matrixgen <- matrix(0,3,3)
matrixgen <- Nmatrix[1:3,1:3] 
print(matrixgen)
```

B) QUE CONTENGA LOS PRIMEROS 3 RENGLONES Y LAS PRIMERAS 4 COLUMNAS

```{r }
m1 <- matrix(0,3,4)
m1 <- Nmatrix[1:3,1:4] 
print(m1)
```

C) QUE CONTENGA LAS ULTIMAS 4 COLUMNAS Y LOS ULTIMOS 4 RENGLONES

```{r }
m2 <- matrix(0,4,4)
m2 <- Nmatrix[4:7,4:7] 
print(m2)
```

D) QUE CONTENGA LAS COLUMNAS IMPARES

```{r }
m3 <- matrix(0,7,4)
indColImpar     <- c(1,3,5,7)
m3 <- Nmatrix[,indColImpar] 
print(m3)
```

E) QUE CONTENGA LOS RENGLONES PARES

```{r }
m4 <- matrix(0,3,7)
indRenglonPar   <- c(2,4,6)
m4 <- Nmatrix[indRenglonPar,]
print(m4)
```

F) QUE CONTENGA RENGLONES Y COLUMNAS IMPARES

```{r }
m5 <- matrix(0,4,4)
indRenglonImpar <- c(1,3,5,7)
indColImpar     <- c(1,3,5,7)
m5 <- Nmatrix[indRenglonImpar,indColImpar]; 
print(m5)
```

G) QUE CONTENGA RENGLONES Y COLUMNAS PARES

```{r }
m6 <- matrix(0,3,3)
indRenglonPar   <- c(2,4,6)
indColPar       <- c(2,4,6)
m6 <- Nmatrix[indRenglonPar,indColPar]; 
print(m6)
```

H) QUE CONTENGA RENGLONES PARES Y COLUMNAS IMPARES

```{r }
m7 <- matrix(0,3,4)
indRenglonPar   <- c(2,4,6)
indColImpar     <- c(1,3,5,7)
m7 <- Nmatrix[indRenglonPar,indColImpar]; 
print(m7)
```

I) QUE CONTENGA RENGLONES IMPARES Y COLUMNAS PARES

```{r }
m8 <- matrix(0,4,3)
indRenglonImpar <- c(1,3,5,7)
indColPar       <- c(2,4,6)
m8 <- Nmatrix[indRenglonImpar,indColPar]; 
print(m8)
```

EJERCICIO (2) GENERAR 4 MATRICES ALEATORIAS CON VALORES
 ENTRE -50 Y 50, UTILIZANDO LOS COMANDOS DE: TECHO, PISO, REDONDEO y TRUNCAMIENTO.
 
```{r }
n <- 7; m <- 7
A1 <- matrix(0,n,m)
A2 <- matrix(0,7,7)
A3 <- matrix(0,7,7)
A4 <- matrix(0,7,7)
for(i in 1:n){
  for(j in 1:m){
    entrada <- runif(1,-50,50)
    A1[i,j] <- floor(entrada)
    A2[i,j] <- ceiling(entrada)
    A3[i,j] <- trunc(entrada)
    A4[i,j] <- round(entrada)
  }
}
print(A1)
print(A2)
print(A3)
print(A4)
```

TECHO

```{r }
colnames(A1)<- c('Lunes', 'Martes', 'Miercoles', 'Jueves', 'Viernes', 'Sabado', 'Domingo')
rownames(A1)<- c('1', '2', '3', '4', '5', '6', '7') 
print(A1)
```

PISO

```{r }
colnames(A2)<- c('Lunes', 'Martes', 'Miercoles', 'Jueves', 'Viernes', 'Sabado', 'Domingo')
rownames(A2)<- c('1', '2', '3', '4', '5', '6', '7') 
print(A2)
```

REDONDEO

```{r }
colnames(A3)<- c('Lunes', 'Martes', 'Miercoles', 'Jueves', 'Viernes', 'Sabado', 'Domingo')
rownames(A3)<- c('1', '2', '3', '4', '5', '6', '7') 
print(A3)
```

TRUNCAMIENTO

```{r }
colnames(A4)<- c('Lunes', 'Martes', 'Miercoles', 'Jueves', 'Viernes', 'Sabado', 'Domingo')
rownames(A4)<- c('1', '2', '3', '4', '5', '6', '7')
print(A4)
```

**Operaciones elementales y comparar


RESTA

```{r }
A5 <- matrix(0,7,7)
A5 <- A4-A1
print(A5)
```

MULTIPLICACIÓN

```{r }
A6 <- matrix(0,7,7)
A6 <- A4*A2
print(A6)
```

SUMA

```{r }
A7 <- matrix(0,7,7)
A7 <- A4+A3
print(A7)
```

IGUALDAD

```{r }
A8 <- matrix(0,7,7)
A8 <- A3==A1
print(A8)
```

NO ES IGUAL

```{r }
A9 <- matrix(0,7,7)
A9 <- A1!=A4
print(A9)
```

EJERCICIO (3) GENERAR UNA MATRIZ DIAGONAL

```{r }
n <- 7; m <- 7
GF <-  matrix(0,n,m)
for(i in 1:n){
  for(j in 1:m){
    if(i==j){GF[i,j]<- ceiling(runif(1,1,2))}
    
  }
}
print(GF)
```
#----------------------------------
#Sesion2
#----------------------------------

# Sesion 2

En la primera parte se generó una matriz de 5x5 con valores de (-15, 15) 

```{r}
n <- 5
m <- 5

B <- matrix(0,n,m); print(B)
for(i in 1:n){
  for(j in 1:m){
    B[i,j] <- floor(runif(1,-15,15));
    print(B[i,j])
  }
}
colnames(B) <- c('Lunes','Martes','Miercoles',
                 'jueves','Viernes')
rownames(B) <- c('Enero','Febrero','Marzo',
                 'Abril','Mayo')
View(B)
```
```{r}
n <- 7
m <- 7

B <- matrix(0,n,m); print(B)
for(i in 1:n){
  for(j in 1:m){
    B[i,j] <- floor(runif(1,0,15));
    print(B[i,j])
  }
}
colnames(B) <- c('Lunes','Martes','Miercoles',
                 'jueves','Viernes','Sabado',
                 'Domingo')
rownames(B) <- c('Enero','Febrero','Marzo',
                 'Abril','Mayo','Junio',
                 'Julio')
View(B)

indRenglonPar   <- c(2,4,6)
indRenglonImpar <- c(1,3,5,7)
indColPar       <- c(2,4,6)
indColImpar     <- c(1,3,5,7)

M1 <- B[1:3,1:4]; print(M1)
M2 <- B[4:7,4:7]; print(M2)
M3 <- B[,indColImpar]; print(M3)
M4 <- B[indRenglonPar,]; print(M4)
M5 <- B[indRenglonImpar,indColImpar]; print(M5)
M6 <- B[indRenglonPar,indColPar]; print(M6)
M7 <- B[indRenglonPar,indColImpar]; print(M7)
M8 <- B[indRenglonImpar,indColPar]; print(M8)
```

```{r }
n <- 15
x <- matrix(0,1,n)
for(i in 1:n){
  x[i] <- round(runif(1,0,100))
}
print(x)
```

Sumamos las 15 variables aleatorias y se dividen entre el número de variables aleatorias

```{r }
suma   <- 0
xbarra <- 0
for(i in 1:n){
  suma <- suma + x[i]
}
xbarra <- suma/n 
print(xbarra)
```

Restamos las 15 variables aleatorias y el resultado se eleva al cuadrado, por último sumamos el resultado de la elevación.

```{r }
suma2    <- 0
varianza <- 0
for(i in 1:n){
  termino <- x[i]-xbarra
}
  termino2 <- termino^2
  suma2 <- suma2 + termino2
  print(suma2)
```

Calculamos la varianza con el resulado de la suma y se divide entre el número de variables menos 1

```{r }
varianza <- suma2/(n-1) 
print(varianza)
```
#----------------------------------
#Sesion3
#----------------------------------
# Sesion 3

SE SIMULA UNA BASE DE DATOS CON 150 REALIZACIONES EN CADA MUESTRA, Y CONSIDERAMOS 30 MUESTRAS.

Creamos la matriz

```{r }
NumVar     <- 150   # numero de datos a generar
NumMuestra <- 30    # NUMERO DE MUESTRAS A CONSIDERAR
Datos <- matrix(0,NumVar,NumMuestra)
for(i in 1:NumMuestra){
  Datos[,i] <- round(runif(NumVar, 30,150));
}
print(Datos)
View(Datos)
```

VAMOS A DETERMINAR LAS MEDIDAS DE TENDENCIA CENTRAL Y DE DISPERSION PARA CADA UNA DE LAS MUESTRAS

MEDIA PARA LA PRIMERA MUESTRA

```{r }
x1 <- Datos[,1]
suma <- 0
for(i in 1:NumVar){
  suma <- suma + x1[i]
}
Promedioxg <- suma/NumVar
print(Promedioxg)
```

AHORA VAMOS A CALCULAR LA MODA

```{r }
contando <- table(x1) 
ordenado <- sort(contando); # ESTA INSTRUCCION CUENTA LAS VECES QUE SE REPITE CADA UNO DE LOS VALORES
n <- length(ordenado); # CALCULAMOS EL NUMERO DE VARIABLES QUE SE TIENEN
modax1 <- ordenado[n]
print(modax1)
```

PARA DETERMINAR LA MEDIANA RECORDEMOS QUE ES EL VALOR QUE SE ENCUENTRA UBICADO EXACTAMENTE EN LA MITAD, PARA ESO DETERMINAREMOS EL NUMERO DE DATOS Y DEPENDIENDO DE SI ES PAR O IMPAR SE DETERMINARA LA MEDIANA

```{r }
N <- length(x1)
if( N%%2==0){
  print('ES UN NUMERO PAR DE DATOS')
  xx1 <- sort(x1) # ESTA INSTRUCCION ORDENA DE MENOR A MAYOR.
  primero <- xx1[N/2]   # OBTENEMOS EL DATO QUE ESTA AL FINAL DE LOS PRIMEROS n/2 DATOS
  segundo <- xx1[N/2+1] # OBTENEMOS EL DATO QUE ESTA AL INICIO DE LOS SEGUNDOS n/2 DATOS
  medianax1 <- (primero+segundo)/2
}else{
  xx1 <- sort(x1) # ESTA INSTRUCCION ORDENA DE MENOR A MAYOR.
  medianax1 <- xx1[N/2+1] # OBTENEMOS EL DATO QUE ESTA A LA MITAD DE LOS DATOS
}
print(medianax1)
```

Mostramos en pantalla los datos obtenidos de la media, mediana y moda

```{r }
MTC1 <- matrix(0,1,3)
MTC1[1,1] <- Promedioxg
MTC1[1,2] <- medianax1
MTC1[1,3] <- modax1
colnames(MTC1) <- c('Media','Mediana','Moda') 
rownames(MTC1) <- c('Muestra 1   ')
print(MTC1)
```

CALCULEMOS AHORA LA PRINCIPAL MEDIDA DE DISPERSION

```{r }
sumag <- 0;
for(i in 1:NumVar){
  termino1 <- x1[i]-Promedioxg
  termino12 <- termino1^2
  sumag <- sumag + termino12
}
Varianza <- suma/(NumVar-1)
DesvEst <- sqrt(Varianza)
print(DesvEst)
```
#----------------------------------
#Sesion4
#----------------------------------
# Sesion 4: Modelo de regresion lineal 

El modelo de regresion lineal es: yGORRO = BETA_{0}GORRO
BETA_{1}GORRO*x
Donde BETA_{1} = S_{xy}/S_{xx}
BETA_{0} = y_BARRA-BETA_{1}*x_BARRA
S_{xx} = [suma_{i=1}^ {n}(x_{i}-x_BARRA)^ 2]/n
S_{xy} = [suma_{i=1}^{n}(x_{i}-x_BARRA)*(y_{i}-y_BARRA)]/n


Se simula una base de datos con 150 realizaciones en cada muestra, y 30 muestras

```{r }
NumVar     <- 150   # numero de datos a generar
NumMuestra <- 30    # NUMERO DE MUESTRAS A CONSIDERAR
Datos <- matrix(0,NumVar,NumMuestra)
for(i in 1:NumMuestra){
  Datos[,i] <- round(runif(NumVar, 30,150));
}
x1 <- abs(round(rnorm(NumVar,0,50)));
print(x1)
Datos <- cbind(x1,Datos); 
print(Datos)
```

Para este caso consideramos solo 2 datos y imprimimos los resultados de cada operación, por último muestra el resultado final.

```{r }
x <- Datos[,2]; y <- Datos[,3]
#Calculemos la media de cada variable
suma <- 0; for(i in 1:NumVar){suma <- suma + x[i]}; xbarra <- suma/NumVar;
print(xbarra)
suma <- 0; for(i in 1:NumVar){suma <- suma + y[i]}; ybarra <- suma/NumVar;
print(ybarra)
suma <- 0; for(i in 1:NumVar){suma <- suma + (x[i]-xbarra)^2}; Sxx <- suma/NumVar;
print(Sxx)
suma <- 0; for(i in 1:NumVar){suma <- (x[i-xbarra])*(y[i]-ybarra)}; Sxy <- suma/NumVar;
print(Sxy)
Beta1 <- Sxy/Sxx; print(Beta1);
Beta0 <- ybarra-Beta1*xbarra; 
print(Beta0)
```

Para sacar un resulatado acercado se ultiliza la ecuacion ygorro = Beta0+Beta1*x

```{r }
ygorro <- Beta0+Beta1*x; print(ygorro)
Error <- y-ygorro; print(Error)
```

Coeficientes de correlación

 Medida específica que cuantifica la intensidad de la relación inicial entre 2  variables en un análisis de correlación 
 
Metodo 1

```{r }
suma1 <- 0; suma2 <- 0;
for(i in 1:NumVar){suma1 <- suma1 +x[i]; suma2 <- suma2 + y[i];}
xbarra <- suma1/NumVar; ybarra <- suma2/NumVar; print(xbarra); print(ybarra)
suma <- 0; for(i in 1:NumVar){suma <- suma + (x[i]-xbarra)*(y[i]-ybarra)}; nSxy <- suma;
print(nSxy)
suma <- 0; for(i in 1:NumVar){suma <- suma + (x[i]-xbarra)^2}; nSxx <- suma; rnSxx <- sqrt(nSxx);
print(rnSxx)
suma <- 0; for(i in 1:NumVar){suma <- suma + (y[i]-xbarra)^2}; nSyy <- suma; rnSyy <- sqrt(nSyy);
print(rnSyy)
rxy <- nSxx/(rnSxx*rnSyy);
print(rxy)
```

Metodo 2
 
```{r }
suma <- 0; for(i in 1:NumVar){suma <- suma+(x[i])*y[i]}; Ter1 <- NumVar*suma;
print(Ter1)
suma1 <- 0; suma2 <- 0; for(i in 1:NumVar){suma1 <- suma1+x[i]; suma2 <- suma2 + y[i]}; Ter2 <- suma1*suma2;
print(Ter2)
Numerador <- Ter1-Ter2;
print(Numerador)
suma <- 0; for(i in 1:NumVar){suma <- suma+(x[i])^2}; Ter1 <- NumVar*suma - (NumVar*xbarra)^2; raiz1 <- sqrt(Ter1);
suma <- 0; for(i in 1:NumVar){suma <- suma+(y[i])^2}; Ter2 <- NumVar*suma - (NumVar*ybarra)^2; raiz2 <- sqrt(Ter2);
Denominador <- raiz1*raiz2; 
print(Denominador)
Rxy <- Numerador/Denominador;
print(Rxy)
```
#----------------------------------
#Sesion5
#----------------------------------
# Sesion 5: Gráficas e Histogramas.
```{r}
NumVar <-150
NumMuestra <-30
Datos <- matrix(0,NumVar, NumMuestra); head(Datos)
#----------------------

for(i in 1:NumMuestra)
{
  Datos[,i] <-round(runif(NumVar,30,50));
}
View(Datos)
Ind <- abs(round(rnorm(150,24,10))); View(Ind)
MiBDD <- cbind(Ind, Datos); View(MiBDD)
#--------------------
head(MiBDD,5)
#----------------------
X<-MiBDD[,1]; head(X,15)
Y<-MiBDD; head(Y,15)

contando <- table(X); print(contando)

barplot(contando)

barplot(contando, 
        col = rainbow(15,0.55))

barplot(contando,
        col =)
                  
barplot(contando, 
        col=rainbow(15,0.55),
        ylim = c(0,15), 
        xlab = 'Indices',
        ylab = 'Frecuencias',
        main ='Mi primer grafica')
grid(1,5,10)
#------------------- Histograma ---------------
nbreaks=15
hist(Y)
hist(Y,breaks=nbreaks)
hist(Y, breaks=nbreaks,
        col=rainbow(15,0.35))

hist(Y,breaks= nbreaks,col= rainbow(15, 0.35),main = 'Mediciones de tiempos de traslado',xlab = 'Frecuencias',ylab = 'Tiempos',ylim = c(0,15))

```
#---------------------
#Sesión: 6
#---------------------

```{r}
NumVar <- 150
NumMuestras <- 30
Datos <- matrix(0,NumVar,NumMuestras); View(Datos)
```
```{r}
set.seed(550)
```
```{r}
for(i in 1:NumMuestras){
  Datos[,i] <- round(runif(NumVar,30,50))
}
View(Datos)
Ind <- abs(round(rnorm(150,24,10))); View(Ind)
MiBDD <- cbind(Ind,Datos); View(MiBDD)
```
```{r}
head(MiBDD,5)
```
```{r}
X <- MiBDD[,1]; head(X,15)
Y <- MiBDD[,2]; head(Y,15)
```
```{r}
contando <- table(X); print(contando)
```
```{r}
barplot(contando)

barplot(contando,
        col=rainbow(15,0.55))

barplot(contando,
        col=rainbow(15,0.55),
        ylim = c(0,20))


barplot(contando,
        col=rainbow(15,0.55),
        ylim = c(0,17))

barplot(contando,
        col=rainbow(15,0.55),
        ylim = c(0,15),
        xlab = 'Indices',
        ylab = 'Frecuencias',
        main = 'Mi Primer grafica')
grid(1.5,10)

barplot(contando,
        col  = 'pink',#rainbow(15,0.55),
        ylim = c(0,15),
        xlim = c(-1,55),
        xlab = 'Indices',
        ylab = 'Frecuencias',
        border="red",
        main = 'Mi Primer grafica',
        density = 15)
grid(1.5,10)
```
```{r}
nbreaks = 15
hist(y)
hist(y,breaks=nbreaks)
hist(y,breaks=nbreaks,
     col=rainbow(15,0.35))
hist(y,breaks=nbreaks,
     col=rainbow(15,0.35),
     main = 'Mediciones de Tiempos de traslado',
     xlab = 'Frecuencias',
     ylab = 'Tiempos',
     ylim = c(0,15))

hist(y,breaks=nbreaks,
#     col=rainbow(15,0.35),
     main = 'Mediciones de Tiempos de traslado',
     xlab = 'Frecuencias',
     ylab = 'Tiempos',
     ylim = c(0,15),
     col="darkmagenta",
     freq=TRUE)
Temperature <- y


h <- hist(Temperature,breaks=nbreaks,
          col=rainbow(15,0.35),
          main = 'Mediciones de Tiempos de traslado',
          xlab = 'Frecuencias',
          ylab = 'Tiempos',
          ylim = c(0,15),
          freq=TRUE)
summary(h)
text(h$mids,h$counts,
     labels=h$counts, adj=c(0.5, -0.5))

h <- hist(Temperature,breaks=nbreaks,
          col=rainbow(15,0.35),
          main = 'Mediciones de Tiempos de traslado',
          xlab = 'Frecuencias',
          ylab = 'Tiempos',
          ylim = c(0,15),
          freq=TRUE)
summary(h)
text(h$mids,h$counts,
     labels=h$counts, adj=c(0.5, -0.5))

pdf("MiGrafica1.pdf")
h <- hist(Temperature,breaks=nbreaks,
          col=rainbow(15,0.35),
          main = 'Mediciones de Tiempos de traslado',
          xlab = 'Frecuencias',
          ylab = 'Tiempos',
          ylim = c(0,15),
          freq=TRUE)
summary(h)
text(h$mids,h$counts,
     labels=h$counts, adj=c(0.5, -0.5))
dev.off()
```

Simulación de edades y tiempos de traslado
```{r}
Edades <- rnorm(NumVar,22,1.5)
Ttrasl <- rnorm(NumVar,90,3.5)
plot(Edades,Ttrasl)
```
#----------------
#Sesión 8
#---------------

##Sesión 8: Función "Mi regresión lineal"
```{r}
MiRegresion <- function(X,Y) {
  numvar <- length(X);
  suma <- 0;
  for(i in 1:numvar){suma <- suma +X[i]}
  xbarra <- suma/numvar;
  suma <- 0;
  for(i in 1:numvar){suma <- suma +Y[i]}
  ybarra <- suma/numvar;
  suma <- 0;
  for(i in 1:numvar){suma <- suma +(X[i]-xbarra)^2}
  Sxx <- suma/numvar;
  suma <- 0;
  for(i in 1:numvar){suma <- suma+((X[i]-xbarra)*(Y[i]-ybarra))}
  Sxy <- suma/numvar;
  Beta1  <- Sxy/Sxx;
  Beta0  <- ybarra-Beta1*xbarra;
  Ygorro <- Beta0+Beta1*X; 
  resultado <- list(beta0 = Beta0,
                    beta1 = Beta1,
                    Yest  = Ygorro)
  return(resultado)
}
```
Llamamos a nuestra función "Mi regresión"
```{r}
set.seed(123)
numvar <- 150;
X <- rnorm(numvar);      print(X)
Y <- 2*X +rnorm(numvar); print(Y)


plot(X,Y)

plot(X,Y,main= 'Ejemplo de Regresion Lineal',
     xlab = 'Variable Independiente',
     ylab = 'Variable Dependiente')

plot(X,Y,main= 'Ejemplo de Regresion Lineal',
     xlab = 'Variable Independiente',
     ylab = 'Variable Dependiente',
     col = 'blue')
# >>==<< >>==<< >>==<< >>==<< >>==<< >>==<< >>==<<
# >>==<< >>==<< >>==<< >>==<< >>==<< >>==<< >>==<<
set.seed(123)
numvar <- 150;
# >>==<< >>==<< >>==<< >>==<< >>==<< >>==<< >>==<<
# >>==<< >>==<< >>==<< >>==<< >>==<< >>==<< >>==<<
X1 <- rnorm(numvar);      print(X1)
Y1 <- X1+rnorm(numvar); print(Y1)
Regresion <- MiRegresion(X1,Y1)
plot(X1,Y1,main= 'Ejemplo 1 de Regresion Lineal',
     xlab = 'Variable Independiente',
     ylab = 'Variable Dependiente',
     col = 'blue',
     type = 'p')
par(new=TRUE)
plot(X1,Regresion$Yest,col='red',type='l')
Ygorro <- Regresion$Yest
hist(Ygorro, main='Distribucion de los Errores de estimacion',
     xlab='Errores',
     ylab= 'Frecuencia',
     col = rainbow(15, 0.25),
     border = 'green')

# >>==<< >>==<< >>==<< >>==<< >>==<< >>==<< >>==<<
# >>==<< >>==<< >>==<< >>==<< >>==<< >>==<< >>==<<
X2 <- rnorm(numvar);      print(X2)
Y2 <- 9*X2 +rnorm(numvar); print(Y2)
Regresion <- MiRegresion(X2,Y2)
plot(X2,Y2,main= 'Ejemplo 2 de Regresion Lineal',
     xlab = 'Variable Independiente',
     ylab = 'Variable Dependiente',
     col = 'pink',
     type = 'p')
par(new=TRUE)
plot(X2,Regresion$Yest,col='red',type='l')
Ygorro <- Regresion$Yest
hist(Ygorro, main='Ejmplo 2: Distribucion de los Errores de estimacion',
     xlab='Errores',
     ylab= 'Frecuencia',
     col = rainbow(15, 0.25),
     border = 'blue')
# >>==<< >>==<< >>==<< >>==<< >>==<< >>==<< >>==<<
X3 <- rnorm(numvar);      print(X3)
Y3 <- -2*X3 +rnorm(numvar); print(Y3)
Regresion <- MiRegresion(X3,Y3)
plot(X3,Y3,main= 'Ejemplo 3 de Regresion Lineal',
     xlab = 'Variable Independiente',
     ylab = 'Variable Dependiente',
     col = 'green',
     type = 'p')
par(new=TRUE)
plot(X3,Regresion$Yest,col='red',type='l')
Ygorro <- Regresion$Yest
hist(Ygorro, main='Ejemplo 3: Distribucion de los Errores de estimacion',
     xlab='Errores',
     ylab= 'Frecuencia',
     col = rainbow(15, 0.25),
     border = 'pink')

# >>==<< >>==<< >>==<< >>==<< >>==<< >>==<< >>==<<
X4 <- rnorm(numvar);      print(X4)
Y4 <- -2*X4 - rnorm(numvar); print(Y4)
Regresion <- MiRegresion(X4,Y4)
plot(X4,Y4,main= 'Ejemplo 4 de Regresion Lineal',
     xlab = 'Variable Independiente',
     ylab = 'Variable Dependiente',
     col = 'orange',
     type = 'p')
par(new=TRUE)
plot(X4,Regresion$Yest,col='red',type='l')
Ygorro <- Regresion$Yest
hist(Ygorro, main='Ejempolo 4: Distribucion de los Errores de estimacion',
     xlab='Errores',
     ylab= 'Frecuencia',
     col = rainbow(15, 0.25),
     border = 'brown')

# >>==<< >>==<< >>==<< >>==<< >>==<< >>==<< >>==<<
X5 <- rnorm(numvar);      print(X5)
Y5 <- -2*X5 - 2*rnorm(numvar); print(Y5)
Regresion <- MiRegresion(X5,Y5)
plot(X5,Y5,main= 'Ejemplo 5 de Regresion Lineal',
     xlab = 'Variable Independiente',
     ylab = 'Variable Dependiente',
     col = 'yellow',
     type = 'p')
par(new=TRUE)
plot(X5,Regresion$Yest,col='red',type='l')
Ygorro <- Regresion$Yest
hist(Ygorro, main='Ejemplo 5: Distribucion de los Errores de estimacion',
     xlab='Errores',
     ylab= 'Frecuencia',
     col = rainbow(15, 0.25),
     border = 'red')

# >>==<< >>==<< >>==<< >>==<< >>==<< >>==<< >>==<<
suma <- 0;
for(i in 1:numvar){suma <- suma +X[i]}
xbarra <- suma/numvar;

suma <- 0;
for(i in 1:numvar){suma <- suma +Y[i]}
ybarra <- suma/numvar;

suma <- 0;
for(i in 1:numvar){suma <- suma +(X[i]-xbarra)^2}
Sxx <- suma/numvar

suma <- 0;
for(i in 1:numvar){suma <- suma+((X[i]-xbarra)*(Y[i]-ybarra))}
Sxy <- suma/numvar;

Beta1 <- Sxy/Sxx;
Beta0 <- ybarra-Beta1*xbarra

Ygorro <- Beta0+Beta1*X; print(Ygorro)
ErrorEst <- Y-Ygorro
hist(ErrorEst)
# >>==<< >>==<< >>==<< >>==<< >>==<< >>==<< >>==<<
source("C:/Users/Admin/Downloads/MiRegresion.R")
x <- MiRegresion(X1,Y1)
# >>==<< >>==<< >>==<< >>==<< >>==<< >>==<< >>==<<
X1 <- rnorm(numvar);      print(X1)
Y1 <- X1+rnorm(numvar); print(Y1)
Regresion <- MiRegresion(X1,Y1)
plot(X1,Y1,main= 'Ejemplo 1 de Regresion Lineal',
     xlab = 'Variable Independiente',
     ylab = 'Variable Dependiente',
     col = 'blue',
     type = 'p')
par(new=TRUE)
plot(X1,Regresion$Yest,col='red',type='l')
Ygorro <- Regresion$Yest
hist(Ygorro, main='Distribucion de los Errores de estimacion',
     xlab='Errores',
     ylab= 'Frecuencia',
     col = rainbow(15, 0.25),
     border = 'green')
```

#-------------
#Sesión 9
#------------

## Sesión 9

En esta sesión buscamos implementar código para medias de una cola y dos colas, así como el nivel de confianza con tablas de la distribución normal con parámetros (0,1).

1. X distribución normal con media = 2 y DesvEst = 1/3
 a) P[X>3]

```{r }
x0 <- 3
mu <- 2   
desvest <- 1/3
z0 <- (x0-mu)/desvest
print(z0)
probabilidad <- pnorm(z0,0,1)
print(probabilidad)
probbuscada  <- 1-probabilidad
print(probbuscada)
```

 b) P[2<X<3]

```{r }
mu <- 2   
desvest <- 1/3
x1 <- 2   
z1 <- (x1-mu)/desvest
print(z1)
p1 <- pnorm(z1,0,1)
print(p1)
x2 <- 3
z2 <- (x2-mu)/desvest
print(z2)
p2 <- pnorm(z2,0,1)
print(p2)
probbuscada <- p2-p1
print(probbuscada)
```

 c) P[X<0]

```{r }
x3 <- 0
mu <- 2
desvest <- 1/3
z3 <- (x3-mu)/desvest
print(z3)
probabilidad <- pnorm(z3,0,1)
print(probabilidad)
```

 d) P[-1<X<1]
 
```{r }
mu <- 2
desvest <- 1/3
x4 <- -1   
z4 <- (x4-mu)/desvest
print(z4)
p4 <- pnorm(z4,0,1)
print(p4)
x5 <- 1
z5 <- (x5-mu)/desvest
print(z5)
p5 <- pnorm(z5,0,1)
print(p5)
probbuscada <- p5-p4
print(probbuscada)
```

 e) Encontrar x0 tal que P[X>x0]= 0.45
 P[X>x*]= p*, entonces buscamos en tablas el valor x*, tal que 
 P[X<x*] = q*= 1-p*, esto se hace con la funcion qnorm(q*,0,1)
 #Los parametros(0,1) se ponen porque es una normal estandar
 
```{r }
pestrella <- 0.45
qestrella = 1-pestrella
print(qestrella)
zestrella <- qnorm(qestrella,0,1)
print(zestrella)
```

 Corroboramos 
 
```{r }
pnorm(zestrella,0,1) 
mu <- 2
desvest <- 1/3
xestrella <- mu+desvest*zestrella
print(xestrella)
pnorm(xestrella,2,1/3)
```

 Encontrar x* tal que P[X<x*]= alfa
 
 i)   alfa = 0.5;   ii) alfa = 0.75;  iii) alfa = 0.8;
 iv)  alfa = 0.85;   v) alfa = 0.9;    vi) alfa = 0.95
 vii) alfa = 0.99
 
```{r } 
 mu <- 2
desvest <- 1/3
``` 

 i)   alfa = 0.5
 
```{r } 
alfa1 <- 0.5;
zest1 <- qnorm(alfa1,0,1)
print(zest1)
xest1 <- mu+desvest*zest1
print(xest1)
```

 ii) alfa = 0.75
 
```{r } 
alfa2 <- 0.75;
zest2 <- qnorm(alfa2,0,1)
print(zest2)
xest2 <- mu+desvest*zest2
print(xest2)
```

 iii) alfa = 0.8
 
```{r } 
alfa3 <- 0.8;
zest3 <- qnorm(alfa3,0,1)
print(zest3)
xest3 <- mu+desvest*zest3
print(xest3)
```

iv)  alfa = 0.85

```{r } 
alfa4 <- 0.85;
zest4 <- qnorm(alfa4,0,1)
print(zest4)
xest4 <- mu+desvest*zest4 
print(xest4)
```

 v) alfa = 0.9

```{r } 
alfa5 <- 0.9;
zest5 <- qnorm(alfa5,0,1)
print(zest5)
xest5 <- mu+desvest*zest5
print(xest5)
```

 vi) alfa = 0.95

```{r } 
alfa6 <- 0.95
zest6 <- qnorm(alfa6,0,1) 
print(zest6)
xest6 <- mu+desvest*zest6
print(xest6)
```

 vii) alfa = 0.99
 
```{r } 
alfa7 <- 0.99;
zest7 <- qnorm(alfa7,0,1)
print(zest7)
xest7 <- mu+desvest*zest7
print(xest7)
```

Mostramos resultados

```{r } 
Resultados <- matrix(0,7,3)
Resultados[,1] <- c(alfa1, alfa2, alfa3, alfa4, alfa5, alfa6, alfa7)
Resultados[,2] <- c(zest1,zest2,zest3,zest4,zest5,zest6,zest7)
print(Resultados)
Resultados[,3] <- c(xest1,xest2,xest3,xest4,xest5,xest6,xest7)
print(Resultados)
colnames(Resultados) <- c('Confianza','z*','x*')
print(Resultados)
rownames(Resultados) <- c(1,2,3,4,5,6,7)
print(Resultados)
```

#------------------
Sesión 10
#-----------------

## Sesión 10, con tablas t de student.

Encontrar x* tal que P[X<x*]= alfa
 
 i)   alfa = 0.75;   ii) alfa = 0.875;  iii) alfa = 0.9;
 iv)  alfa = 0.925;   v) alfa = 0.95;    vi) alfa = 0.975
 vii) alfa = 0.995


 i)   alfa = 0.75

```{r } 
alfa1 <- 0.75;
zest1 <- qnorm(alfa1,0,1)
print(zest1)
xest1 <- mu+desvest*zest1
print(xest1)
```

ii)   alfa = 0.875

```{r } 
alfa2 <- 0.875;
zest2 <- qnorm(alfa2,0,1)
print(zest2)
xest2 <- mu+desvest*zest2
print(xest2)
```

iii) alfa = 0.9

```{r } 
alfa3 <- 0.9;
zest3 <- qnorm(alfa3,0,1)
print(zest3)
xest3 <- mu+desvest*zest3
print(xest3)
```

iv)  alfa = 0.925

```{r } 
alfa4 <- 0.925;
zest4 <- qnorm(alfa4,0,1)
print(zest4)
xest4 <- mu+desvest*zest4
print(xest4)
```

v) alfa = 0.95

```{r } 
alfa5 <- 0.95;
zest5 <- qnorm(alfa5,0,1)
print(zest5)
xest5 <- mu+desvest*zest5
print(xest5)
```

vi) alfa = 0.975

```{r } 
alfa6 <- 0.975;
zest6 <- qnorm(alfa6,0,1)
print(zest6)
xest6 <- mu+desvest*zest6
print(xest6)
```

vii) alfa = 0.995

```{r } 
alfa7 <- 0.995;
zest7 <- qnorm(alfa7,0,1)
print(zest7)
xest7 <- mu+desvest*zest7
print(xest7)
```

Mostramos el resultado

```{r } 
Resultados <- matrix(0,7,5)
Resultados[,1] <- c(alfa1, alfa2, alfa3, alfa4, alfa5, alfa6, alfa7)
print(Resultados)
Resultados[,3] <- c(zest1,zest2,zest3,zest4,zest5,zest6,zest7)
print(Resultados)
Resultados[,2] <- -Resultados[,3]
Resultados[,5] <- c(xest1,xest2,xest3,xest4,xest5,xest6,xest7)
print(Resultados)
Resultados[,4] <- -Resultados[,5]
colnames(Resultados) <- c('Confianza','*-z*','z*','-x*','x*')
print(Resultados)
rownames(Resultados) <- c(1,2,3,4,5,6,7)
print(Resultados)
```

Imprimimos los valores resultantes de las anteriores operaciones

```{r } 
indices <- c(1,3)
renglones <- c(5,6,7)
ValoresZ <- Resultados[renglones,indices]
print(ValoresZ)
rownames(ValoresZ) <- c('90%','95%','99%')
print(ValoresZ)
```

Implementación para IC

 Ejercicio 1
 
tamaño de la muestra (n): 10 
Media muestral ( xˉ): 170 cm
Desviación estándar muestral ( s): 8 cm
Nivel de confianza:  95

```{r } 
DesvEst <- 8
n <- 100
xbarra <- 170
alpha <- 90
Zalpha1 <- 1.64
alpha <- 95
Zalpha2 <- 1.96
alpha <- 99
Zalpha3 <- 2.57
mu1 <- xbarra - Zalpha2*(DesvEst/sqrt(n))
print(mu1)
mu2 <- xbarra + Zalpha2*(DesvEst/sqrt(n))
print(mu2)
Intervalo <- paste0("mu ∈  ","(",mu1,",",mu2,")")
print(Intervalo)
```

Ejercicio 2

Intervalo de confianza del   95 para la media de las alturas de una población de 50 estudiantes universitarios:
 Media muestral : 400 cm
 Desviación estándar muestral s: 10 cm
 

```{r }
DesvEst <- 10
n <- 50
xbarra <- 400
alpha <- 90; Zalpha1 <- 1.64
alpha <- 95; Zalpha2 <- 1.96
alpha <- 99; Zalpha3 <- 2.57

mu1 <- xbarra - Zalpha1*(DesvEst/sqrt(n))
print(mu1)
mu2 <- xbarra + Zalpha1*(DesvEst/sqrt(n))
print(mu2)

Intervalo <- paste0("mu ∈  ","(",mu1,",",mu2,")") 
print(Intervalo)


Intervalo <- paste0("mu ∈  ","(",round(mu1,2),",",round(mu2,2),")")
print(Intervalo)
```

 ejercicio 3
 
 Intervalo de confianza del   95 para la media de las alturas de una población   de 2000  estudiantes universitarios:
 Media muestral : 170 cm
 Desviación estándar muestral s: 10 cm

```{r } 
DesvEst <- 10
n <- 2000
xbarra <- 170
alpha <- 90; Zalpha1 <- 1.64
alpha <- 95; Zalpha2 <- 1.96
alpha <- 99; Zalpha3 <- 2.57

mu1 <- xbarra - Zalpha2*(DesvEst/sqrt(n))
print(mu1)
mu2 <- xbarra + Zalpha2*(DesvEst/sqrt(n))
print(mu2)

Intervalo <- paste0("mu ∈  ","(",round(mu1,2),",",round(mu2,2),")") 
print(Intervalo)
```
#-------------
#Sesión 11
#-------------

## Sesión 11
Estuvimos revisando los ejercicios del cuadernillo de EyP para resolver los IC.

1. añadimos los datos

tamaño de la muestra (n): 10 
Media muestral ( xˉ): 170 cm
Desviación estándar muestral ( s): 8 cm
Nivel de confianza:  95

```{r } 
n <- 10
xbarra <- 170
DesvEst <- 8
gl <- n-1
nc <- 0.975

Talpha2 <- round(qt(nc, gl),4)
mu1 <- xbarra - Talpha2*(DesvEst/sqrt(n)); 
mu2 <- xbarra + Talpha2*(DesvEst/sqrt(n)); 
Intervalo <- paste0("mu ∈  ","(",round(mu1,2),",",
                    round(mu2,2),")"); 
print(Intervalo)
```

Ejemplo 2:

tamaño de la muestra (n): 10
Media muestral ( xˉ): 170 cm
Desviación estándar muestral ( s): 8 cm
Nivel de confianza:  95

```{r } 
n <- 15
xbarra <- 3.5
DesvEst <- 0.5
gl <- n-1
nc <- 0.95

Talpha2 <- round(qt(nc, gl),4)
mu1 <- xbarra - Talpha2*(DesvEst/sqrt(n)); 
mu2 <- xbarra + Talpha2*(DesvEst/sqrt(n)); 
Intervalo <- paste0("mu ∈  ","(",round(mu1,2),",",round(mu2,2),")"); 
print(Intervalo)
```
#---------
#Sesión 12
#--------
## Sesión 12: IC

```{r } 
DesvEst <- 0.8
n1 <- 50
n2 <- 50
xbarra1 <- 3.5
xbarra2 <- 4.2
xbarra <- xbarra1-xbarra2
alpha <- 90; Zalpha1 <- 1.64
alpha <- 95; Zalpha2 <- 1.96
alpha <- 99; Zalpha3 <- 2.57

nc <- Zalpha2
ErrorStd <- DesvEst*sqrt((n1+n2)/(n1*n2))
ErrorStd <- DesvEst*sqrt((1/n1)+(1/n2))

LimInf <- xbarra - nc*ErrorStd; print(LimInf)
LimSup <- xbarra + nc*ErrorStd; print(LimSup)

Intervalo <- paste0("mu ∈  ","(",round(LimInf,2),",",
                    round(LimSup,2),")"); 
print(Intervalo)
```


```{r } 
n1 <- 10
n2 <- 12
xbarra1 <- 6.5
xbarra2 <- 5.8
S1 <- 0.7
S2 <- 0.9
xbarra <- xbarra1-xbarra2
nc <- 0.975
Sd <- sqrt(((n1-1)*S1^2+(n2-1)*S2^2)/(n1+n2-2))
gl = n1+n2-2
Talpha2 <- round(qt(nc, gl),4)
LimInf <- xbarra - Talpha2*(Sd); 
LimSup <- xbarra + Talpha2*(Sd); 
Intervalo <- paste0("mu ∈  ","(",
                    round(LimInf,2),
                    ",",
                    round(LimSup,2),
                    ")"); 
print(Intervalo)
```

```{r }
n1 <- 10
n2 <- 12
xbarra1 <- 6.5
xbarra2 <- 5.8
S1 <- 0.7
S2 <- 0.9
xbarra <- xbarra1-xbarra2
nc <- 0.975
Sd <- sqrt(((S1^2)/n1)+((S2^2)/n2))

numerador <- (((S1^2)/n1)+((S2^2)/n2))^2
denominador <- ((((S1^2)/n1)^2)/(n1-1))+((((S2^2)/n2)^2)/(n2-1))
gl = ceiling(numerador/denominador)
Talpha2 <- round(qt(nc, gl),4)

LimInf <- xbarra - Talpha2*(Sd); 
LimSup <- xbarra + Talpha2*(Sd); 
Intervalo <- paste0("mu ∈  ","(",
                    round(LimInf,2),
                    ",",
                    round(LimSup,2),
                    ")"); 
print(Intervalo)
```








